【裁判字號】    98,金上重訴,37
【裁判日期】    980930
【裁判案由】    違反商業會計法等
【裁判全文】
臺灣高等法院刑事判決              98年度金上重訴字第37號
上  訴  人  臺灣板橋地方法院檢察署檢察官
上  訴  人
即  被  告  癸○○
被      告  子○○
            庚○○
            丁○○
            戊○○
上五人共同
選任辯護人  陳啟昌律師
被      告  丙○○
選任辯護人  黃重鋼律師
            林詠嵐律師
被      告  己○○
            甲○○
            辛○○○
上三人共同
選任辯護人  吳永發律師
            黃廷維律師
            林瑞陽律師
被      告  壬○○
            乙○○○
上二人共同
選任辯護人  翁顯杰律師
上列上訴人因被告等違反商業會計法等案件，不服臺灣板橋地方
法院95年度金重訴字第2號，中華民國97年11月28日第一審判決
（起訴案號：臺灣板橋地方法院檢察署95年度偵字第4833號），
提起上訴，本院判決如下：
    主  文
原判決關於癸○○部分撤銷。
癸○○被訴違反動產擔保交易法部分免訴；癸○○其他被訴部分
均無罪。
其他上訴駁回。
    事  實
一、子○○係設於臺北縣三重市○○路111號6樓「飛盟國際股份
    有限公司」（Fastfame Technology Co., Ltd.，下簡稱「
    飛盟公司」，起訴書誤載為「飛盟科技股份有限公司」）之
    董事長，丑○○（現經原審通緝中，所涉本件被訴詐欺、背
    信、侵占、偽造文書、商業會計法、動產擔保交易法等罪嫌
    ，待其緝獲到案後，另行審結）則為飛盟公司之總經理，均
    為公司法規定之公司負責人及商業會計法規定之商業負責人
    。飛盟公司前因政府未開放廠商至中國直接投資設廠，為降
    低生產成本，加強產業競爭力，乃由丑○○負責規劃，經由
    境外第三地區，在英屬維京群島（British Virgin Island
    ，簡稱BVI，位於中美洲加勒比海）轉投資設立登記「福特
    森公司」（Fortson Finance Limited，民國86年9月29日設
    立，登記負責人為「丑○○」），次由「福特森公司」於薩
    摩亞（Samoa，原名「西薩摩亞」，位於南太平洋）設立登
    記控股公司「安定國際有限公司」（Anton International
    Limited，87年11月23日設立，下簡稱「安定公司」，登記
    負責人為「丁○○」），再由安定公司在中國完全持股控制
    「全茂科技（深圳）有限公司」（下簡稱「中國全茂公司」
    ，登記負責人為「壬○○」，93年3月變更登記負責人為「
    己○○」，原於82年3月2日註冊登記，由中國飛盟電腦（深
    圳）有限公司完全持股），負責兼營代工飛盟公司業務接單
    之生產。飛盟公司另經由丑○○規劃，在薩摩亞設立登記有
    「否司拖公司」（First Wealth Trading Limited，89年12
    月1日設立，登記負責人為「丑○○」）、「Deep Joy
    Corporation」（下簡稱「Deep Joy公司」，90年4月12日設
    立，登記負責人為「丙○○」）、「遠洋投資有限公司」（
    Farocean Investments Limited，90年8月2日設立，下簡稱
    「遠洋公司」，登記董事為「朱子威、楊雅筑」），且由否
    司拖公司投資控股遠洋公司，再由遠洋公司另在中國投資設
    立「吳江金鴻高科技有限公司」（下簡稱「中國吳江金鴻公
    司」，登記負責人為「丑○○」）、「智鴻科技（寧波）有
    限公司」（下簡稱「中國智鴻公司」，登記負責人為「辛○○○」），亦負責兼營代工飛盟公司業務接單之生產。詎子
    ○○、丑○○二人因飛盟公司於92年間營運不佳，為營造飛
    盟公司在臺灣營運獲利能力，竟基於偽造文書及違反商業會
    計法等概括犯意聯絡，先指示飛盟公司人員委由不知情之刻
    印店，偽造中國全茂公司之貨物監管章、「偉格科技股份有
    限公司」（下簡稱「偉格公司」）之收貨章、「撼訊科技股
    份有限公司」（下簡稱「撼訊公司」）之收貨章等各1枚後
    ，再指示知情而同有上開概括犯意聯絡之飛盟公司會計副理
    楊雅筑，連續於如附表所示92年7月23日起至92年10月31日
    期間，在上址飛盟公司內，偽造製作如附表一所示中國全茂
    公司出貨予「東京電子公司」（Tokydenshi Ind. Co.,Ltd.
    ）、「三菱電機公司」（Mitsubishi Electric）、「撼訊
    公司」、「偉格公司」、「力音科技公司」（Liyi
    Technology Ltd.）等之送貨單，並於上開送貨單上分別蓋
    用偽造上開中國全茂公司貨物監管章、偉格公司收貨章、撼
    訊公司收貨章等印文及偽造東京電子公司收貨人「lee」、
    三菱電機公司收貨人「clody」、力音科技公司收貨人「may
    」等簽名，再將上開中國全茂公司出貨單銷貨營收，轉記入
    為飛盟公司營收之帳目，檢附上開出貨單持以行使申報飛盟
    公司之營業稅，藉以虛飾飛盟公司之營業狀況，足生損害於
    大陸全茂公司、東京電子公司、三菱電機公司、撼訊公司、
    偉格公司、力音科技公司、「lee」、「clody」、「may」
    等。
二、丙○○（起訴書誤載為「林尤蒼」，應予更正）係丑○○妻
    邱玉如之姊夫，明知丑○○因飛盟公司營運狀況不佳，個人
    欲能於其後控制「中國全茂公司」之經營權，而於92年12月
    20日已先擅將「薩摩亞安定公司」中登記於壬○○名下持有
    之100/257萬股股份及登記於「薩摩亞否司拖公司」名下持
    有之157/257萬股之股份（該公司原因飛盟公司資金周轉困
    難，而由飛盟公司主要股東子○○、丑○○等人，於90年9
    月26日以個人名義向「大洋僑果股份有限公司」洽借資金新
    臺幣（下同）50,000,000元，以供飛盟公司周轉，惟為供擔
    保，而於91年間配合將「否司拖公司」增資1,000,000股後
    ，登記由大洋公司指定之「Egawa Taketada」（即大洋公司
    股東陳建忠）持股，其後再登記分配增加570,000股，由「
    Egawa Taketada」成為該公司唯一股東持有上開全部股份
    1,570,000股，藉以得控制「中國全茂公司」，作為飛盟公
    司上開資金借貸之擔保），一併移轉給「福特森公司」，由
    「福特森公司」全部持有「薩摩亞安定公司」之股份，並於
    93年12月22日經飛盟公司同意，委由丑○○找丙○○出名擔
    任「薩摩亞安定公司」登記之負責人後，竟於丑○○尚擔任
    「福特森公司」登記負責人之期間（其後經飛盟公司董事子
    ○○、己○○、辛○○○、甲○○決議，於94年4月14日將
    「福特森公司」負責人，變更登記為子○○、己○○、辛○○○、甲○○、薩摩亞否司托公司代表人陳世宜等），與丑
    ○○共同基於意圖為丑○○不法利益及損害飛盟公司利益之
    犯意聯絡，違背其任務，而於次日（即同年月23日），在飛
    盟公司其後遷移之臺北縣三重市○○路○段103之2號7樓辦公
    處所，配合丑○○簽署相關文件，經由不知情之會計師史芳
    銘辦理，將「薩摩亞安定公司」中已登記於「福特森公司」
    名下之全部股份，擅自再移轉登記至亦由丙○○出名擔任負
    責人之「Deep Joy公司」名下，使丑○○得據以藉由「Deep
    Joy公司」完全持股，經由「薩摩亞安定公司」控制「中國
    全茂公司」之經營權，致生損害於飛盟公司、福特森公司之
    利益。嗣於94年6月17日，丙○○進而偕同丑○○赴「中國
    全茂公司」，由丙○○出面免除「中國全茂公司」原負責人
    己○○及「飛盟公司」派任之其他董事之職務，由丑○○接
    收「中國全茂公司」之經營權及資產。
三、案經內政部警政署刑事警察局移送、暨「福特森公司」（代
    表人子○○、己○○、甲○○、辛○○○）訴由臺灣板橋地
    方法院檢察署檢察官偵查、自動簽分偵查起訴。
    理  由
壹、有罪部分：
一、證據能力部分：
    按被告以外之人於審判外之言詞或書面陳述，除法律有規定
    者外，不得作為證據；又被告以外之人於審判外之陳述，雖
    不符合同法第159條之1至第159條之4之規定，但經當事人於
    審判程序同意作為證據，法院審酌該言詞陳述或書面陳述作
    成時之情況，認為適當者，亦得為證據；又當事人、代理人
    或辯護人於法院調查證據時，知有第159條第1項不得為證據
    之情形，而未於言詞辯論終結前聲明異議者，視為有前項之
    同意，刑事訴訟法第159條第1項及第159條之5分別定有明文
    。查本判決下列所引用之各項證據方法之證據能力，公訴人
    及被告等人於本院準備程序及審判期日中均未予爭執，且迄
    至言詞辯論終結前亦未聲明異議，本院審酌該等言詞陳述及
    書面陳述作成時之情況，並無不宜作為證據之情事，依刑事
    訴訟法第159條之5之規定，自得作為證據，合先敘明。
二、犯罪事實一部分（即被告子○○、庚○○部分）：
（一）上揭事實訊據被告庚○○、子○○於本院審理中坦白承認
      ，此部分犯罪事實，亦經被告庚○○於警詢供證稱：伊有
      依飛盟公司延續下來之方式，自飛盟公司電腦系統資料，
      偽造如附表一所示中國全茂公司之送貨單，並蓋上中國全
      茂公司之出貨章、撼訊、偉格等公司之收貨章，再自己簽
      送貨單上之「clody」、「lee」、「may」等簽名，並持
      向國稅局申報營業稅，將偽造中國全茂公司送貨單等資料
      入帳並向國稅局申報營業稅，總經理丑○○、董事長子○○應該也知道此事等語（見94年度偵字第8308號偵查卷所
      附內政部警政署刑事警察局刑案偵查卷宗133至134頁），
      並參共同被告己○○於警詢證稱：伊是中國全茂公司實際
      經營之負責人，扣案如附表一所示送貨單，均非中國全茂
      公司之送貨單，其上所蓋中國全茂公司之貨物監管章印文
      ，格式亦與中國全茂公司之貨物監管章不同，飛盟公司之
      股東有要伊提供中國全茂公司出貨狀況等語屬實（見上開
      刑事警察局刑案偵查卷宗57至58頁），且衡諸被告子○○
      為飛盟公司之負責人，有關上開偽造之中國全茂公司送貨
      單入帳並據以持向稅捐機關申報飛盟公司營業稅之程序，
      所需之登帳及申報等資料，多須經由公司負責人最後核章
      ，被告子○○顯難推為不知。此外，復有偵查卷附如附表
      一所示偽造之中國全茂公司出貨單、共同被告己○○提出
      之中國全茂公司貨物監管章之中國公安局印章啟用申報書
      等可資佐證（見上開刑事警察局刑案偵查卷宗136至287頁
      、60頁）。是被告子○○、庚○○此部分被訴犯行事證明
      確，堪以認定，應予依法論科。
（二）按商業會計法第71條之規定，被告二人行為後業於95年5
      月24日修正公布，並於同年月26日生效施行，將原罰金刑
      度提高至新臺幣600,000元以下（原為新臺幣150,000元以
      下罰金），是依刑法第2條規定新舊法比較，新法較為不
      利，自仍應適用行為時之舊法規定處斷。又本件被告二人
      行為後，刑法第55條（刪除牽連犯從一重處斷之規定）、
      第56條（刪除本條連續犯以一罪論之規定）等規定，業於
      95年7月1日修正生效施行，是經依同法第2條規定綜合比
      較新舊法結果，被告二人本件所犯之罪，依修正前之上開
      規定處斷，較為有利，自仍應適用其行為時之舊法即修正
      前之刑法上開規定處斷。又刑法第28條（將共同正犯條文
      「實施」一語，修正為「實行」，否認「陰謀共同正犯」
      、「預備共同正犯」），亦於95年7月1日修正生效施行，
      惟其修正之內容，對於本件被告共同「實行」犯罪之情形
      而言，並無有利或不利之影響，無新舊法比較適用之問題
      ，應依一般法律適用原則，適用裁判時法（參見最高法院
      95年度台上字第5589號判決意旨），附此敘明。是核本件
      被告子○○、庚○○上開所為，係共同犯刑法第216條、
      第210條之行使偽造私文書罪、修正前之商業會計法第71
      條第1款之商業負責人明知不實記入帳冊罪。公訴意旨謂
      被告子○○、庚○○共犯製作上開不實之中國全茂公司出
      貨單，係犯刑法第216條、第215條之行使業務登載不實文
      書罪嫌云云，惟查被告子○○、庚○○共犯製作之文書係
      中國全茂公司之出貨單，並非其飛盟公司業務上有權製作
      之文書，故與上述行使業務登載不實文書罪之要件顯有不
      合，況按不論修正前、後商業會計法第71條第1款之罪，
      乃刑法第215條業務上文書登載不實罪之特別規定，自應
      優先適用商業會計法第71條第1款之罪論處，亦無再論以
      刑法第216條、第215條之行使業務上登載不實文書罪之餘
      地，是公訴意旨上開所認，容有未洽，惟此起訴犯罪事實
      相同，爰依法變更起訴法條，論以行使偽造私文書罪。又
      被告子○○與丑○○共犯指示不知情之公司人員委由不知
      情之刻印業者，偽造中國全茂公司貨物監管章、偉格公司
      之收貨章、撼訊公司之收貨章等各1枚之行為，係間接正
      犯。再被告二人所犯上開二罪，與共同被告丑○○間，有
      犯意聯絡及行為分擔，為共同正犯。另其共犯偽造上開貨
      物監管章、收貨章及印文、共犯偽造東京電子公司收貨人
      「lee」、三菱電機公司收貨人「clody」、力音科技公司
      收貨人「may」等簽名，均係偽造出貨單之私文書之部分
      行為，再其行使偽造私文書之低度行為，應為其後行使之
      高度行為所吸收，均不另論罪。又其上開所犯行使偽造私
      文書、違反商業會計法等各罪之多次行為，時間緊接，所
      犯罪名相同，顯均係出於概括之犯意反覆為之，為刑法修
      正前規定之連續犯，應各依修正前之刑法第56條規定以一
      罪論，並加重其刑。又其上開所犯行使偽造私文書、違反
      商業會計法二罪間，有方法結果之牽連關係，為刑法修正
      前之牽連犯，應依修正前之刑法第55條規定，從一重之行
      使偽造私文書罪處斷。
三、犯罪事實二部分（即被告丙○○部分）：
（一）訊據被告丙○○矢口否認有上開背信之犯行，辯稱：伊係
      於93年底，在三重市○○路飛盟公司，經由丑○○介紹認
      識子○○，應子○○之請求擔任香港安定公司之掛名董事
      ，當時說以一年為限，一年後就要換人，沒有報酬，伊當
      時想說只是當掛名董事，沒有什麼，之後他們怎麼辦理，
      伊都不曉得，伊亦不曉得被登記為薩摩亞安定公司及Deep
      Joy公司的負責人，當時只有說登記為香港安定公司的董
      事而已，那天辦完手續後，都沒有再跟伊聯絡，是直到本
      件起訴後，伊太太告訴伊，伊才知道云云。然查被告丙○○上開犯罪事實，業據告訴代理人子○○於原審審理時指
      證歷歷（見原審卷二第204至205頁），並經證人史芳銘於
      偵查中證述明確（見94年度交查字第1號卷41至42頁）。
      況徵諸被告丙○○其後於94年6月16日配合丑○○同赴中
      國，免除中國全茂公司董事長己○○原有職務，接收中國
      全茂公司之經營及資產，此亦經共同被告己○○於偵查中
      指陳：丑○○之伊今日（即94年6月16日）要開庭，他在
      中國找人到全茂公司想接管公司，因他將投資全茂公司之
      安定公司股份移轉到他親友丙○○名下等語明確（見94
      年度偵字第8308號卷46頁），復有安定公司法定代表人丙○○94年6月16日簽名出具之免職書（免去己○○任全茂
      公司董事、董事長、丁○○、周蘭胤、周秀麗任之全茂公
      司董事等職務）、任職書（任命陳行健為全茂公司董事、
      董事長、溫欽煌、姚麥、謬光宙為全茂公司董事）等附卷
      可稽（見原審卷第40至第41頁），由此益證被告林有倉確
      有上開背信犯行之犯意聯絡無訛，其上開所辯，要屬事後
      卸責之詞，應不足採。此外，並有安定公司93年12月22日
      變更登記董事為丙○○之英文會議記錄、證明書、安定公
      司93年12月23日福特森公司持股移轉登記給Deep Joy公司
      之英文會議記錄、安定公司英文股東登記名冊（載有福特
      森公司全部持股於93年12月23日移轉登記給Deep Joy公司
      ）等附卷可資佐證（見94年度交查字第1號卷第9頁、第32
      頁、第43頁、第44頁）。是被告丙○○此部分犯行，事證
      明確，堪以認定，應予依法論科。
（二）又本件被告丙○○行為後，刑法第33條第5款（修正提高
      罰金最低額為新臺幣1000元以上，以百元計算之）之規定
      ，業於95年7月1日修正生效施行，經依同法第2條規定綜
      合比較新舊法結果，被告本件所犯之罪，依修正前之上開
      規定處斷，較為有利，自仍應適用其行為時之舊法即修正
      前之刑法上開規定處斷。又刑法第28條（將共同正犯條文
      「實施」一語，修正為「實行」，否認「陰謀共同正犯」
      、「預備共同正犯」），亦於95年7月1日修正生效施行，
      惟其修正之內容，對於本件被告共同「實行」犯罪之情形
      而言，並無有利或不利之影響，無新舊法比較適用之問題
      ，應依一般法律適用原則，適用裁判時法（參見最高法院
      95年度台上字第5589號判決意旨），附此敘明。是核被告
      丙○○上開所為，係犯刑法第342條第1項之背信罪。其上
      開所犯之罪，與共同被告丑○○間，有犯意聯絡及行為分
      擔，為共同正犯。而其等利用不知情之會計師史芳銘辦理
      股權移轉遂行背信犯行，為間接正犯。
貳、無罪部分：
一、癸○○被訴部分：
（一）公訴意旨略以：被告子○○、丑○○等為達成「錢進中國
      、債留臺灣」之不法目的，竟共同基於詐欺概括意圖，分
      別將台灣飛盟公司提供中國信託商業銀行股份有限公司（
      下稱中國信託銀行）、交通銀行股份有限公司（下稱交通
      銀行）設定動產交易擔保之標的物，擅自移往中國轉供深
      圳全茂公司、吳江金鴻公司使用；另共同基於侵占之意圖
      ，將台灣紐科資融股份有限公司（下稱紐科公司）出租之
      生產設備亦擅自移往中國供深圳全茂公司、吳江金鴻公司
      使用：
    1.台灣飛盟公司於87年3月25日提供電子部品自動插裝機10
      台、點膠機1台、自動錫膏機2台、塗鍍層厚度測量機1台
      、自動導引修護工作站1台、配件自動檢查站1台、離線工
      作站1台等標的物與中國信託銀行（前萬通銀行）設定動
      產抵押權，借款新台幣28,530,000元，89年11月24日再提
      供SMT高速表面黏著機6台等標的物與中國信託銀行（前萬
      通銀行）設定動產抵押權，借款新台幣13,876,247元，渠
      等二人本應根據動產擔保契約約定，不得擅將各該標的物
      遷移或為其他處分，竟未徵得債權人中國信託銀行之同意
      ，於93、94年間，擅將上該標的物移至中國深圳全茂公司
      、吳江金鴻公司使用，且拒絕償清剩餘債務。而癸○○竟
      基於幫助之意幫忙拆遷、搬運上該標的物。
    2.台灣飛盟公司分別於88年12月28日、90年11月29日、91年
      02月21日、92年10月28日、92年08月04日、92年10月06日
      各以熱壓機、取置機等共507台標的物（詳載本署94年交
      查字第8號卷內之告證一）與交通銀行設定動產抵押權，
      借款新台幣211,739,000元，渠等二人本應根據動產擔保
      契約約定，不得擅將各該標的物遷移或為其他處分，竟未
      徵得債權人交通銀行之同意，於93、94年間擅將上該標的
      物中之435台移至中國深圳全茂公司、吳江金鴻公司使用
      ，且拒絕償清剩餘債務。而癸○○竟基於幫助之意幫忙拆
      遷、搬運上該標的物。
    3.台灣飛盟公司於92年8月22日以類似動產擔保交易之信託
      佔有方式，向紐科公司承租貼片機15台、泛用機6台、迴
      焊爐1台、氮氣產生機1台、錫膏印刷機1台等總價達新台
      幣68,000,000元之機器設備一批，租期2年、租金每3個月
      新台幣9,352,811元，詎渠等至93年12月22日起，即拒絕
      交租金，反將上該租賃物變易持有為所有意思擅自移至中
      國深圳全茂公司、吳江金鴻公司使用。而癸○○竟基於幫
      助之意幫忙拆遷、搬運上該標的物。因認被告癸○○另涉
      犯刑法第30條、第339條第1項幫助詐欺，刑法第30條、第
      335條第1項幫助侵占云云。
（二）按犯罪事實應依證據認定之，無證據不得認定其犯罪事實
      ，刑事訴訟法第154條第2項定有明文。而所謂證據，係指
      足以證明被告確有犯罪行為之積極證據而言，該項證據須
      適於為被告犯罪之證明者，始得採為斷罪之資料；再告訴
      人之告訴，係以使被告受刑事訴追為目的，是其陳述是否
      與事實相符，仍應調查其他證據以資審認（參照最高法院
      69年臺上字第4913號、52年臺上字第1300號等判例要旨）
      。又按認定犯罪事實所憑之證據，必須達於一般人均可得
      確信其為真實之程度，而無合理之懷疑存在時，始得據為
      被告有罪之認定，倘若犯罪事實之證明尚未達此一程度，
      仍有合理之懷疑存在，則應為被告有利之推定，仍不能遽
      為被告有罪之判斷，此亦為刑事訴訟法第154條犯罪事實
      應依證據認定之證據裁判原則及因保障被告人權無罪推定
      原則之所在（參見最高法院76年度臺上字第4986號判例、
      91年度臺上字第39號刑事判決等意旨）。
（三）訊據被告癸○○固不否認有於上開時地依共同被告蕭天源
      指示拆遷搬運飛盟公司機器設備之事實，惟矢口否認有幫
      助他人犯罪或與他人犯罪之犯意，辯稱：伊當時係飛盟公
      司生產部經理，在93年12月底，丑○○打電話跟伊說興德
      路工廠在調裝機器，要有主管在場，叫伊過去，說這些機
      器有不明黑道人士在注意，說要保存公司資產，因為當時
      公司已經有3、4個月發放薪水不正常，公司人員也經常輪
      調異動，伊到場時大約是早上10點多，吊車已經開始作業
      ，伊在場只有注意機器搬遷有無撞壞，當時伊看到搬遷的
      機器有取置機7、8台及其他小配件的東西，實際上已經吊
      運多少東西，伊並不清楚，至11點多時蕭天源打電話說現
      在不方便吊，所以就停止，伊就回家，等到94年1月初，
      丑○○又打電話給伊，以相同的理由要伊去三重市○○○
      路堤防邊萬通倉儲看機器裝箱，因飛盟公司只做到93年12
      月31日就結束，伊本來不太想去，但他說如果伊不過去，
      他就不處理員工薪資發放的事情，所以伊才過去，到現場
      看到有取置機、配件自動檢查站及其他小型機器在裝箱，
      之後貨櫃車到場就將機器裝運到貨櫃裡面，當時貨櫃車司
      機有要伊簽名，伊就簽名，但伊不曉得他們要運到哪裡，
      伊等他們運走，就離開，伊是事後才知道這些東西是已經
      設定抵押給交通銀行等語。
（四）公訴人認被告癸○○涉有上揭犯罪事實之犯嫌，無非以被
      告子○○於警詢、偵查之供述、告訴代理人辰○○（中國
      信託銀行）、午○○（紐科公司）等於偵查之指述、中國
      信託銀行部分之動產擔保交易登記證明書、動產擔保交易
      （動產抵押）登記申請書、動產抵押契約書、紐科公司部
      分之告訴狀、主租賃契約、驗收確認單、存證信函、現場
      訪視報告表、交通銀行告訴狀及代理人巳○○於警詢、偵
      查之指述、經濟部工業局動產擔保交易、動產抵押登記證
      明書6份、交通銀行動產抵押契約書、相關照片11幀、板
      橋地方法院民事執行處93年12月30日板院通93執全新字第
      4241號函、基隆地方法院94年1月24日基院慧執全助讓字
      第10號執行命令、被告子○○偵查時代借述、被告癸○○
      偵查時之陳述等可資佐證為其論據。
（五）惟經查：
    1.依證人巳○○、飛盟公司經理未○○於警詢雖證稱：交通
      銀行人員於93年12月29日至三重市○○路飛盟公司廠房查
      看時，交通銀行擔保之動產抵押品有遭不詳之人搬走等語
      明確（見94年度偵字第16676號偵查卷16至17頁），此部
      分亦有卷附之交通銀行提出之飛盟公司借貸設定抵押機器
      設備之以扣押、短缺明細表、動產抵押契約、動產擔保交
      易登記標的物明細表、動產擔保交易（動產抵押）登記證
      明書、93年12月1日清點飛盟公司設押機器清點情形表及
      所附照片、報案三聯單、板橋地方法院民事執行處93年12
      月30日板院通93年執全新字第4241號函、臺灣基隆地方法
      院94年1月24日基院慧94執全助讓字第10號執行命令、內
      政部警政署基隆港務警察局94年10月11日基港警刑字第
      0940011352號函檢送之偵辦存放於西23號碼頭三只貨櫃失
      竊贓物案調查報告、查封上開系爭機器設備之指封切結、
      萬通倉儲、寶祥報關行等案件查證紀錄表、萬通倉儲之出
      倉單、訂艙通知單、尚志貨櫃場之領空櫃單、裝櫃清單、
      基隆港務局貨櫃交替驗收單等可資佐證（見94年交查字第
      8號第8至72頁、94年他字第4705號卷第174至第182頁、第
      186至202頁）；惟上開證據於法僅足資為附表三、四之機
      器設備，係飛盟公司向交通銀行設定動產抵押之物，確係
      遭人搬運至他處等事實之證明。另證人即基隆港務警察局
      偵查員張金讚於偵查中雖證稱：經伊等警局追查，萬通倉
      儲人員告知本件此部分系爭機器設備，是癸○○負責進倉
      及出倉，後來萬通倉儲員工認為這批貨有問題，請癸○○
      提出貨物證明，但他之後都沒有提出，經伊警局開櫃去查
      ，才發現這批貨是飛盟公司貨品等語（見94年度他字第
      4705號偵查卷49頁），證人即交通銀行經理巳○○於警詢
      證稱：伊分行於93年12月29日據報前往飛盟公司三重市○○路廠址查看時，當時上開機器設備被搬走時，癸○○本
      人亦在場等語明確（見上開偵查卷185頁），此部分雖亦
      足證被告癸○○確有在場指揮搬遷本件系爭上開機器設備
      ，然於上開時地拆遷搬運飛盟公司機器設備之事實本為被
      告癸○○所不爭執；惟本件之關鍵厥為被告癸○○是否悉
      知系爭上開機器設備為設定動產抵押之物，而有不法侵占
      或幫助侵占之犯意？上開證據資料，於法尚非適合之證明
      。
    2.訊據被告癸○○於本院審判程序中供稱：「（問：你們公
      司不是有將機器設備移到中國？）我不清楚，我只是被告
      知要保護公司資產，並確定上下貨櫃的機器有無損壞而已
      。出關手續不是我辦的。（問：出關手續是誰辦的？）是
      嘉品公司負責人聯絡的。（問：何時去倉庫？）93年1月
      份的時候。那時是丑○○叫我去倉庫看機器有沒有上貨櫃
      。我只是被告知要保護公司的資產與所有員工薪資墊償所
      得才會作這些事情。並沒有侵占的意思。」（見本院審卷
      筆錄第4頁、第13頁）；參以被告癸○○於原審時供陳自
      78年10月底就開始在飛盟公司上班，自基層生產線作業員
      做起，逐級晉升，至86年晉升到生產部經理，員工稱其為
      廠長，負責飛盟公司生產事務安排及人員管理，91年3 月
      調到飛盟公司大陸寧波廠擔任生產部經理，至93年5月中
      國寧波廠歇業，其復回任到飛盟公司繼續擔任生產部經理
      ，直至93年12月31日飛盟公司歇業為止等情（見原審卷第
      86頁）；被告子○○於原審亦證稱：癸○○大概在78年左
      右進入飛盟，他剛開始是從作業員做起，再慢慢升到技術
      員、組長、課長、生產部經理。...癸○○沒有擔任飛盟
      公司的董事，沒有參與飛盟公司的財務或決策。...當時
      整個以機器貸款融資的過程主要是丑○○總經理，先接洽
      這些銀行完成後，再找伊去簽名。癸○○沒有參與這些洽
      商過程。...他不知道本案機器設備是向銀行所設定動產
      擔保，不過他知道這些機器設備是向哪個廠商買的，但不
      知道這些設備有設定動產擔保、融資性租賃。因為他沒有
      資格參與這些事情，而且伊也沒有跟癸○○講過這些事。
      ...他只要顧好這些機器設備就好了，他不需要知道這些
      設備有沒有擔保負擔的情形，且這些設備都是飛盟公司的
      資產等語（見原審卷二第173至175頁），可見被告癸○○
      進入飛盟公司，係自基層做起，均在工廠生產部分任職，
      並未曾接觸公司財務，或參與決策等，無從得知系爭機器
      設備是否為擔保物，業務上亦無須知悉，此外並無何其他
      積極證據足以認定被告癸○○有何共同侵占或幫助侵占之
      意圖。再者，本件系爭上開機器設備雖仍屬飛盟公司所有
      ，惟被告癸○○係居於生產經理地位，並無保管本件系爭
      上開機器設備之職責，況如前述，被告癸○○係受被告丑
      ○○指示，並基於保護公司財產而到現場指揮，被告癸○○並不知悉被告丑○○將本件系爭上開機器設備裝櫃運載
      至中國之目的、意圖為何，於法尚難僅執被告癸○○曾在
      現場指揮本件系爭上開機器設備裝櫃之事實，即遽認定被
      告癸○○有何與被告丑○○共同侵占或幫助侵占之犯行。
    3.另被告癸○○亦堅決否認有上開幫助拆遷、搬運飛盟公司
      設定動產擔保抵押予中國信託銀行及信託占有承租紐科公
      司之上開機器設備等行為等語；且此部分稽之告訴代理人
      之指述，亦僅足認飛盟公司上開設定動產抵押擔保及信託
      占有承租之機器設備，已遷移不在約定所在地點，尚不足
      據以確認係由被告癸○○幫助拆遷、搬運，況據共同被告
      子○○於偵查中曾供證稱：在88、89年間就有陸續將機器
      設備送到中國去；向紐科公司簽約承租之機器設備，原本
      就在中國，並非向紐科公司租用後才運到中國，實際上係
      以這些機器設備向紐科公司融資借款，以供飛盟公司周轉
      之用等語（見94年度他字第4705號偵查卷48頁、54至55頁
      ），並提出紐科公司因明知上開機器設備原在中國地區而
      要求丑○○以福特森公司名義補簽之擔保書1份為據（見
      94年度交查字第551號偵查卷71至72頁），另共同被告子
      ○○於偵查中檢察事務官詢問時亦曾供證稱：向中國信託
      銀行借貸設定動產抵押之機器設備，有部分已出租到中國
      全茂公司、金鴻公司、有部分於94年1月仍在三重市○○
      路○段103之2號6、7樓飛盟公司廠房處，但該廠房已被丑
      ○○賣掉，不知廠房內之機器有無被賣掉等語（見94年度
      發查字第464號偵查卷28頁），足見此部分之機器設備搬
      遷，尚無證據足認與被告癸○○有何關涉，
    4.檢察官起訴書被告癸○○所犯法條雖列有刑法第30條、第
      339條第1項之幫助詐欺罪，惟起訴書之犯罪事實欄均未有
      被告癸○○如何為幫助被告子○○、丑○○詐欺之犯行之
      記載，況被告子○○此部分所涉詐欺罪嫌，經原判決無罪
      後，檢察官就此部分並未上訴，被告子○○此部分所涉詐
      欺罪應已判決確定。矧主犯之一之被告子○○此部分所涉
      詐欺罪既為無罪，被告癸○○則無何幫助之可言。
    5.此外復查無其他積極證據足認被告確有上開犯行，是本件
      此部分不能證明被告癸○○此部分犯罪，應為其無罪之諭
      知。
二、子○○其他被訴部分：
（一）公訴意旨另略以：
    1.被告子○○、丑○○二人各係飛盟公司之董事長、董事兼
      總經理，己○○、甲○○、辛○○○等3人則均為飛盟公
      司董事，己○○亦為飛盟公司透過全額投資之境外子公司
      「薩摩亞安定公司」轉投資之子公司「中國全茂公司」（
      登記負責人壬○○）之實際負責人，爰被告子○○與丑○○、己○○、甲○○、辛○○○、丁○○、壬○○等人明
      知飛盟公司近年來虧損過鉅，已無償債能力，卻又亟需資
      金周轉，遂共同意圖為飛盟公司不法之所有，基於概括犯
      意之聯絡，由子○○、丑○○、己○○、甲○○、辛○○○等5人以私人名義，於90年9月26日向「大洋僑果股份有
      限公司」（下簡稱「大洋公司」，設於臺北市○○○路○
      段79號2樓，負責人為「寅○○」）佯稱願以「薩摩亞安
      定公司」轉投資之「中國全茂公司」價值新臺幣
      50,000,000元之股權，讓售與大洋公司，並願以「中國全
      茂公司」價值新臺幣60,000,000元之廠房及設備，依當地
      法令設定擔保手續（諸如抵押權或質權）與大洋公司，供
      作借款之擔保，致使大洋公司（甲方）誤信為真，遂與薩
      摩亞安定公司（乙方）、中國全茂公司（丙方）及子○○
      、丑○○、己○○、甲○○、辛○○○等5人（丁方）共
      同簽訂「協議書」（該協議書內容略以：甲方支付新臺幣
      50,000,000元予乙方指定之丁方，做為取得丙股權之價金
      ，而丁方承諾將收受之新臺幣50,000,000元提供飛盟公司
      融通周轉，而乙方、丙方、丁方應於簽訂協議書時，立即
      備妥乙方股權轉讓變更登記相關申請文件，交由甲方指定
      代理人配合辦理手續；另乙方、丙方及丁方應於協議日起
      1個月內提供丙方經會計師查核之財務報表、營業報告書
      、財產目錄、主要客戶名單、中國官方審批文件等提供予
      甲方，甲方得於協議日起2個月內評估是否購買丙方之股
      權．．．），並依約支付新臺幣50,000,000元與丁方，子
      ○○等事後雖依約將薩摩亞安定公司（登記資本美金
      5,000,000元、每股1美元）之1,570,000股份移轉與大洋
      公司（俾大洋公司得以藉此取得中國全茂公司價值新臺幣
      30,000,000元股權），惟並未依協議書約定，於期限內提
      供中國全茂公司經會計師查核之相關財務報表等資料與大
      洋公司評估，致使大洋公司決定不予購入中國全茂公司之
      股權，並要求乙、丙、丁方返還大洋公司先前所貸與之新
      臺幣50,000,000元，幾經拖延，始由子○○等簽發支票於
      92年9月1日、92年10月20日各償還新臺幣10,000,000元，
      尚餘新臺幣30,000,000元債務部分，子○○等即要求展期
      至93年5月31日清償，惟迄於93年5月間，子○○、丑○○
      等人竟承上開詐欺之概括犯意，明知飛盟公司已將該公司
      資產掏空，並陸續將相關機器設備轉運給中國全茂公司、
      中國金鴻公司，已無繼續營運、償債能力及資產淨值，仍
      再次向大洋公司佯稱飛盟公司正進行內部人事調整以排除
      舞弊與現金增資新臺幣100,000,000元充裕資金周轉及併
      購中國全茂公司俾以強化財報結構等語，致使大洋公司因
      而陷於錯誤，同意將所餘新臺幣30,000,000元債權中之新
      臺幣20,000,000元轉購飛盟公司之增資股份，其餘新臺幣
      10,000,000元，則由子○○簽發臺灣中小企業銀行東臺北
      分行同面額發票日為93年10月31日，並經丑○○、己○○
      、甲○○、辛○○○等人背書之支票1紙抵償（然該紙支
      票到期經大洋公司提示付款卻遭退票），未久，於93年12
      月22日飛盟公司即以臨時股東會決議歇業關廠，並於93
      年12月22日（起訴書誤載為「94年12月22日」）將飛盟公
      司全額投資之境外子公司維京群島福特森公司所掌控之薩
      摩亞安定公司全部股權，無償移轉登記在丙○○名下，大
      洋公司至此始悉受騙，因而受有至少新臺幣300,000,000
      元之損害，因認被告子○○此部分涉有共犯刑法第339條
      第1項之詐欺取財罪嫌云云。
    2.被告子○○與丑○○、己○○、甲○○、辛○○○、林建
      文、壬○○等人，基於意圖為渠等不法所有之概括犯意聯
      絡，利用大洋公司之信託，於91年08月28日薩摩亞否司拖
      公司認列大洋公司實際負責人「EGAWA TAKETADA」（即陳
      建忠）持股1,000,000股（每股價值1美元，該公司帳面登
      記資本額美金1,000,000元，然並無登記資本或實收資本
      之事實），91年9月19日再度增列「EGAWA TAKETADA」持
      股57萬股，總計「薩摩亞否司拖公司」唯一股東「EGAWA
      TAKETADA」共持有該公司全部股份之1,570,000股，惟事
      後竟於未經大洋公司授權或同意下，於92年12月20日，擅
      將大洋公司指定登記於「EGAWA TAKETADA」名下之薩摩亞
      否司拖公司之全部股份及薩摩亞安定公司全部157/257 之
      股權，作價美金2,682,126.38元（約新臺幣91,192,296
      元）移轉至維京群島福特森公司名下（但為詐騙大洋公司
      參與增資，隱匿未告知上開移轉股權之事實，卻於93年5
      月24日發函大洋公司，冀希展延還款、並促請參與增資、
      歸還登記股權等，致不知情之大洋公司因而陷於錯誤而同
      意承購增資股份），再由飛盟公司作價新臺幣
      319,847,000 元（以應收款抵償方式），透過維京群島福
      特森公司，取得中國全茂公司、中國金鴻公司全部股權，
      藉此方式掏空飛盟公司資產新臺幣319,847,000元，足生
      損害於飛盟公司其他股東之權益，另侵占大洋公司價值美
      金2,682,126.38元股份，因認被告子○○此部分涉有共犯
      刑法第342條第1項之背信、同法第335條第1項之侵占等罪
      嫌云云。
（二）訊據被告子○○堅決否認有上開犯行，辯稱：
    1.當時跟大洋公司借錢時，並沒有犯罪的犯意，那時丑○○
      擔任飛盟公司的總經理，負責業務、財務、行政，伊是負
      責工廠生產管理，90年9月因丑○○知悉伊母係大洋公司
      員工，與大洋公司社長熟識，要伊出面向大洋公司借款新
      臺幣50,000,000元，以充實飛盟公司營運資金，經伊與大
      洋公司洽談後，大洋公司同意借款，但要求伊等五個原始
      股東包括伊、丑○○、己○○、甲○○、辛○○○等簽發
      背書本票、支票及以飛盟公司股票擔保，還有實際上係由
      飛盟公司轉投資之中國全茂公司的擔保，但因中國全茂公
      司係伊等在中國投資的公司，在國內無法直接提供擔保，
      所以擔保的方式就以擁有中國全茂公司完全股份的境外公
      司薩摩亞安定公司的股權1,570,000股，登記給大洋公司
      做擔保，當時已經談到大洋公司願意借錢，但是辛○○○
      、己○○、甲○○他們都在國外，伊就請他們授權讓伊全
      權去處理借款的事情，當時薩摩亞安定公司的負責人丁○○、全茂公司的負責人壬○○均係伊等找的人頭，丁○○
      係伊之朋友，壬○○則係丑○○之朋友，均非飛盟公司之
      員工或股東，沒有給他們報酬，他們不知伊等有跟大洋公
      司簽署借錢的文件，借款文件用印完畢後，伊就把所有文
      件交給大洋公司，並沒有欺騙他們，之後上開安定公司中
      由大洋公司登記於否司拖公司的股份，於92年12月20日又
      被移轉到福特森公司，係丑○○一人作業所為，因為他本
      人身兼否司拖公司及福特森公司的董事，當時他在辦理上
      開股份之過戶，伊並不清楚，亦無參與，直至93年初飛盟
      發生財務危機時，要求銀行團協助飛盟公司抒困，銀行團
      要求飛盟公司解除丑○○總經理職務，並依國內合法投資
      程序，將中國全茂公司成為飛盟公司合法投資之子公司，
      以展現解決問題的方法，飛盟公司遂應其要求，依法向經
      濟部投資審議委員會備案，請求准許飛盟公司投資中國全
      茂公司，並配合由飛盟公司、福特森公司、否司拖公司、
      壬○○、安定公司等簽立「股份轉讓協議書」，書面協議
      由飛盟公司經由對外投資之福特森公司，承購否司拖公司
      、壬○○投資於安定公司之股權，間接取得中國全茂公司
      之全部股權（先於93年1月2日、同年月5日，由飛盟公司
      、福特森公司、安定公司分別與否司拖公司、壬○○簽立
      股份轉讓協議書，分別以美金2,682,126.38元（折合新臺
      幣91,192,296.92元）、美金2,354,146元（折合新臺幣
      80,040,977元），承受否司拖、壬○○投資安定公司部分
      股權；復於93年3月18日、同年月23日重再簽立上開股份
      轉讓協議書，分別以美金2,380,873.62元（折合新臺幣
      79,283,091.55元）、美金882,854元（折合新臺幣
      29,399,038.2元），承受否司拖公司、壬○○投資安定公
      司其餘股權），至93年4月底飛盟公司上開申請投資中國
      全茂公司備案經核准後，於同年5月去函大洋公司請其同
      意準備依上開備案協議辦理股份轉讓時，始發現丑○○前
      於92年12月20日就已經把上開安定公司中由大洋公司登記
      於否司拖公司的股份，移轉到福特森公司，所以大洋公司
      非常生氣始對伊等提起告訴，伊並無詐欺大洋公司之犯意
      ；
    2.上開借款協議後，為了要把安定公司的股權提供給大洋公
      司作擔保，就把安定公司的股權移轉到否司拖公司名下，
      事後伊才知道丑○○於92年12月20日又把大洋公司於否司
      拖公司名下之安定公司股權轉移到福特森公司，這個過戶
      只要丑○○一個人就可以作業，因為他本人身兼否司拖公
      司及福特森公司的董事，當時他在過戶這個，伊並不清楚
      ，沒有參與，伊知此事是在93年初飛盟公司發生財務危機
      時，要求銀行團協助飛盟公司的難關，銀行要求飛盟公司
      解除丑○○的職務及展現解決問題的方法，所以要求將中
      國全茂公司成為飛盟公司的正式子公司，當時丑○○及伊
      有簽署股權轉讓協議書，主要是要向經濟部投審委員會報
      備，准許後才可以投資中國全茂公司，不過當時只是先向
      投審會報備，還沒有真正投資金錢，等到投審會報備完後
      ，伊等就正式請大洋公司將其借款債權中新臺幣
      20,000,000元投資購買飛盟公司增資股份，其餘債權新臺
      幣10,000,000元部分，由伊簽發支票，由其他四人股東背
      書，應該是在93年4、5月完成，請大洋公司把否司拖公司
      擁有安定公司的股權還給福特森公司，此時才發現丑○○
      之前已經把股權轉給福特森公司，所以大洋公司非常生氣
      就提起告訴；至起訴書所載由飛盟公司作價新
      臺幣300,000,000多元，透過福特森公司取得全茂、吳江
      金鴻公司全部股權，藉以掏空飛盟公司資產部分，伊不是
      很清楚，況飛盟公司並沒有將資產掏空到中國，反而是有
      從中國全茂公司經營賺的錢匯回臺灣飛盟公司，幫助飛盟
      公司解決財務上的問題等語。
（三）公訴人認被告子○○涉有共犯上揭犯罪事實無非以犯罪事
      實有被告子○○於警詢、偵查之供述、告訴代理人卯○○
      於警詢、偵查之指述、證人申○○、張惠敏、陳薏絜於警
      詢、偵查之證述、90年9月26日之協議書、90年10月30日
      之補充契約書、被告子○○簽發之臺灣中小企銀東臺北分
      行新臺幣10,000,000元支票（票號AN0000000，發票日93
      年10月31日，己○○、甲○○、辛○○○、丑○○等背書
      ）影本、飛盟公司93年5月24日飛字第93000009號函、93
      年度現金增資認股通知單、匯款回條聯、93年12月22日林
      文簽署將薩摩亞安定公司股權移轉至丙○○名下之英文書
      證、94年1月2日飛盟公司、薩摩亞否司拖公司、安定公司
      、英屬維京群島福特森公司等共同簽訂之股份轉讓協議書
      、飛盟公司93年9月7日股東會議紀錄、大洋公司委任律師
      93年11月25日寧字第931125號律師函、飛盟公司93年9月7
      日股東會議紀錄、大洋公司委任律師93年11月25日寧字第
      931125號律師函等可資佐證為其主要論據。
（四）惟經查：
    1.被告子○○上述由其等飛盟公司主要股東以個人名義向大
      洋公司借款以供飛盟公司營運資金周轉使用緣由情節，業
      據證人即大洋公司負責人寅○○、總務部主任卯○○於原
      審審理時證述：因子○○之母親在大洋公司服務多年，子
      ○○有來見過寅○○，寅○○為提攜後輩，就同意借錢，
      然後就交由陳建忠、卯○○與子○○接洽處理，詳情要問
      卯○○；飛盟公司股東子○○等向大洋公司借款，係由大
      洋公司大股東陳建忠認為子○○是大洋公司員工的兒子，
      為提攜後進，由陳建忠提出經大洋公司內部開會結果，由
      董事長寅○○交辦，接洽當時大洋公司純係為提攜後進幫
      忙，且大洋公司也有到中國全茂公司看過工廠，認為是剛
      起步有前途之公司，所以願意提供資金承購全茂公司股權
      ，加強其公司營運，沒有投資飛盟公司之意，起初是由子
      ○○、丑○○與卯○○及大洋公司相關人員接洽訂定協議
      書內容，當時大洋公司有看過飛盟公司之財報，認為飛盟
      公司財務不行，而因他們對子○○的認識，知道他們幾個
      股東年輕人很努力在做事業，且據聞丑○○關係良好，所
      以才貸款給飛盟公司股東個人，而非飛盟公司，在子○○
      92 年9月間簽發支票返還給寅○○款項前，飛盟公司股東
      都有依照協議書內容處理當時大洋公司是提出新臺幣
      50,000,000元買全茂股權，但因他們提不出經會計師簽證
      之全茂公司財務報表，所以以全茂公司之淨值，比對登記
      在大洋公司陳建忠名下間接持有全茂公司61%的股權，僅
      值新臺幣30,000,000元，因此大洋公司有要求他們返還上
      述借款等語（見原審卷二第101至105頁、第116至118頁）
      ，核諸證人上開所述，與被告子○○上開所辯情節大致相
      符，且可見大洋公司同意上開借款，亦經其公司查核飛盟
      公司、中國全茂公司當時財務情形後，始決議借貸飛盟公
      司股東子○○等5人上開款項，再轉由飛盟公司作為營運
      資金使用，再依其卷附90年9月26日協議書卷內容所示（
      原審卷二第14至17頁），大洋公司同意上開借款，並已相
      對要求飛盟公司股東子○○等5人簽發同額本票、其等所
      持飛盟公司股份設質等供擔保，況據卷附飛盟公司營利事
      業所得稅申報資料所示，飛盟公司至92年前，其營運並無
      重大虧損之情（見94年偵字第2438號卷133至166頁），且
      飛盟公司係至93年12月31日始宣告歇業，距其上開向大洋
      公司借貸新臺幣50,000,000元資金時間，期間營運尚有二
      年多之久，是顯難率認被告子○○於90年9月間出面代表
      飛盟公司向大洋公司借貸時，即已有明知飛盟公司虧損過
      鉅，已無償債能力，而有故意向大洋公司詐騙借款之犯意
      可言，再者依證人上開所述借貸前之查核情形，對飛盟公
      司、中國全茂公司等營運情形、被告子○○等5人股東情
      狀均有所評估瞭解，亦難謂其借貸時有受詐騙而陷於錯誤
      之情，此外其後大洋公司因被告子○○等未能依約定期限
      提出中國全茂公司經會計師查核簽證之財務報表，而請求
      其等返還上開借款，被告子○○亦有於92年9月1日、92年
      10月20日各償還新臺幣10,000,000元，衡諸常情被告子○○果真有於借貸初始即有故意詐騙之犯意，何須於2年後
      仍極力籌款償還大洋公司部分借款新臺幣20,000,000元，
      由此亦見被告子○○於向大洋公司借款時應無詐欺故意可
      言。
    2.次查，被告子○○於偵查中辯稱：飛盟公司至92年中旬，
      財務問題仍無法處理，乃另外找申○○來飛盟公司協助處
      理，申○○即與銀行團召開協調會，至93年2月完成，決
      定丑○○辭去總經理職務，至93年3、4月，申○○規劃要
      增資，以增加飛盟公司營運資金等語（見94年度偵字第
      2438號卷115頁），次據證人申○○於警詢、偵查中證稱
      ：伊是於92年11月6日到職，93年9月13日離職，擔任副總
      經理，負責財務會計業務，經其到任查核飛盟公司財務情
      形，發現丑○○、邱玉如夫妻二人長期主導製作飛盟公司
      財務報表，有虛增營收毛利、民間借款利息、佣金支出、
      欠繳增資等問題，經向董事會舉報後，還原不實資料，並
      提案將中國與臺北現金流及其他報表作業統一規劃，方便
      增資；飛盟公司事後營運不善，主因是應收帳款過於浮濫
      ，當時的總經理丑○○要負全責，此也是銀行團要其下台
      之原因；伊於92年11月飛盟公司發生危機時進公司，替公
      司召集銀行團協商，在93年3月協商完成，有還款計畫書
      ，飛盟公司在虧損時，中國全茂公司由董事己○○掌控，
      有匯回美金3,500,000元、人民幣4,500,000元支應，後來
      才與銀行團達成協議，中國全茂公司已陸續投資14年多，
      總資金應有新臺幣275,000,000元餘，另有關增資新臺幣
      100,000,000元款項中，有新臺幣20,000,000元是帳面上
      的，另有新臺幣20,000,000元還給大洋公司，實際上只拿
      到新臺幣60,000,000元，增資中有新臺幣20,000,000元是
      青雲國際股份有限公司老闆柯聰源投資的，於93年6月30
      日交給丑○○，但丑○○直至93年9月7日董事會時仍未拿
      出來，伊因此與丑○○發生爭吵，最後丑○○到同年月11
      日、13日始各拿出新臺幣10,000,000元，伊亦於同年月13
      日離職等語（見94年度8308號卷所附內政部警政署刑事警
      察局刑案偵查卷宗第308至322頁、94年度偵字第8308號卷
      第120頁、94年度偵字第2438號卷第123至124頁），並有
      飛盟公司93年1月30日全茂董監事會議記錄、93年5月11日
      董事會會議記錄、勤業國際財務顧問公司92年12月26日飛
      盟公司長短期借款償債方案與利息規劃報告等在卷可稽（
      見94年度偵字第8308號偵查卷所附內政部警政署刑事警察
      局刑案偵查卷宗第67至68頁、94年偵字第2438號卷第202
      至215頁），足見飛盟公司前係因總經理丑○○主管公司
      財務不當，以致飛盟公司至92年底發生財務危機，其後經
      申○○到任處理，經與銀行團協商，並規劃財務處理方案
      ，確有增資解決飛盟公司財務危機之處理方案，尚非不實
      ，其次中國全茂公司於飛盟公司上開財務危機時，並有匯
      款支應飛盟公司，此亦有共同被告己○○提出之匯款明細
      及匯款單據可稽（見94年度聲他字第1308號卷第3至21頁
      ），是被告子○○果真有掏空飛盟公司而故意詐騙大洋公
      司將上開積欠之借款轉為增資，何須再由申○○處理飛盟
      公司財務危機，並由己○○將中國全茂公司款項匯回飛盟
      公司支應，由此亦見被告子○○應無於掏空飛盟公司後，
      故意詐騙大洋公司將借款轉為增資之情。再依被告子○○
      於偵查中雖曾稱：飛盟公司之機器設備在88、89年間就有
      陸續送到中國等語（見94年度他字第4705號卷第48頁），
      然稽之上述飛盟公司既係為至中國設廠生產，而以境外公
      司設立中國全茂公司，其將飛盟公司之機器設備轉運至中
      國全茂公司，亦符合其在中國設廠生產之目的，要難以其
      將機器設備遷移至中國，即率認飛盟公司即有掏空、詐欺
      等情，況據共同被告己○○於警詢亦曾稱：飛盟公司係把
      設備折舊乘以1.6倍做為租金，租給全茂公司，每月租金
      約人民幣950,000元，92年底為支應飛盟公司財務危機，
      並以美金4,874,381元承購上開機器設備，匯款回飛盟公
      司等語（見94年度8308號卷所附內政部警政署刑事警察局
      刑案偵查卷宗第34至35頁），另據被告子○○於偵查中稱
      ：伊知道全茂公司應付飛盟公司租金，每月約新臺幣
      3,000,000元，伊不知是否以應收帳款方式沖銷等語（見
      94年度偵字第2438號卷第93頁）及證人申○○於偵查中證
      稱：飛盟公司轉投資中國公司的錢，是用應收帳款沖銷長
      期投資，因中國廠是飛盟公司的，應收帳款是收不回來，
      所以用這種方式來沖銷等語（見上開偵查卷第123頁），
      復見飛盟公司因係經境外公司間接在中國設立全茂公司生
      產，而以此變通方式處理其母子公司間帳務，尚難率以據
      認有掏空飛盟公司之情，且中國全茂公司因尚非飛盟公司
      經合法核准在中國投資之公司，而仍變通以上述方法匯款
      回台支應飛盟公司財務，益見飛盟公司將機器設備轉運至
      中國全茂公司，應無掏空飛盟公司之故意。又被告子○○
      上開所辯：其飛盟發生財務危機時，為應銀行團要求，依
      國內合法投資程序，將中國全茂公司成為飛盟公司合法投
      資之子公司，並與大洋公司約定配合增資將上開積欠大洋
      公司款項中之新臺幣20,000,000元，轉為增資持有飛盟公
      司股份，而於上開轉投資程序辦妥後，即將上開登記於大
      洋公司陳建忠名下股份移轉回飛盟公司之境外子公司福特
      森公司等情，亦有上開股份轉讓協議書、飛盟公司蓋用、
      借用印鑑（簽名）申請書、經濟部投資審議委員會93年1
      月27日經審二字第093001750號、93年2月16日經審二字第
      093002186號、93年4月8日經審二字第093008701號、93年
      4月19日經審二字第093009883號等函、飛盟公司93年5月
      24日致大洋公司函附卷可稽（見原審卷二第19至37頁），
      足見被告子○○上開所辯，尚非虛詞，稽之上情被告子○○尚積極配合進行銀行團要求之飛盟公司財務危機處理方
      案，果真有掏空飛盟公司，詐騙大洋公司之故意，何須於
      已取得大洋公司上開借款後，仍再設局詐騙將積欠大洋公
      司借款轉為飛盟公司增資，豈非多此一舉。至上開依協議
      書約定，於安定公司中由大洋公司陳建忠登記於否司拖公
      司之股份，其後於92年12月20日即經移轉至福特森公司，
      再於93年12月23日再移轉至已變更登記負責人為丙○○之
      Deep Joy公司等情，依上述理由及書證，亦係由丑○○與
      丙○○共犯所為，而其後被告子○○等人簽發、背書償還
      大洋公司之上開新臺幣10,000,000元支票及其後飛盟公司
      於93年12月22日決議歇業，亦均係因飛盟公司上開財務危
      機方案未能遂行所致，尚難據以率認被告子○○即有故意
      詐騙大洋公司增資之犯意。
    3.依上所述，被告子○○於飛盟公司自92年發生財務危機後
      ，即積極尋求財務危機處理方案，事後並已於大洋公司達
      成民事和解，此有臺灣臺北地方法院94年度重訴字第156
      號返還投資款事件和解筆錄在卷可按（見94年度他字第
      4705號卷第87至88頁），由此益見被告子○○應無上開被
      訴之詐欺犯行可言。
    4.依上述協議書約定，登記於大洋公司股東陳建忠持股之否
      司拖公司股份，確於92年12月20日經登記移轉至福特森公
      司，此有上開股份買賣英文契約附卷可按，惟依該英文契
      約所示，上開股份買賣契約僅係由同是否司拖公司及福特
      森公司董事之丑○○簽署其英文姓名簽立辦理，核諸上述
      情節，此買賣日期正係於飛盟公司由申○○加入處理財務
      危機之時，當時被告子○○正與申○○積極與銀行團協商
      抒困，其後並應銀行團要求，將丑○○解任總經理，並積
      極辦理向投資審議委員會申請備案核准轉投資大陸全茂公
      司，以便辦理增資，且參諸上述飛盟公司於93年5月24日
      致大洋公司函示（見原審卷二第36頁），尚有敘及於大洋
      公司借款資金轉為增資股款，即應同意將上開登記於大洋
      公司陳建忠（即EGAWA TAKETADA）名下之1,570,000股安
      定公司股權歸還，足見被告子○○當時應尚不知大洋公司
      上開登記於否司拖公司之股份，業經移轉至福特森公司，
      是被告子○○上開所辯，尚非虛詞，應堪可採。況公訴意
      旨所載將上開大洋公司陳建忠名下157/257之股權，「作
      價美金2,682,126.38元（約新臺幣91,192,296元）移轉至
      維京群島福特森公司名下」云云，此實係飛盟公司為辦理
      向投資審議委員會申請備案核准轉投資中國全茂公司，於
      93年1月2日所簽立之股份轉讓協議書，與上述丑○○於92
      年12月20日移轉股份之事無涉，此有上開協議書在卷可參
      ，是公訴意旨據以認定被告子○○被訴事實亦有未洽。
    5.次查，公訴意旨據飛盟公司92年財務報表內容六「長期投
      資」項內所載：飛盟公司透過福特森公司取得中國全茂公
      司及吳江金鴻公司股權，用以抵償應收款項計新臺幣
      319,847,000元」，因認被告子○○藉此掏空飛盟公司同
      額資產云云，然查上開內容其後尚載有「預計於93年5月
      底完成上述二家被投資中國公司之股權移轉，該中國投資
      案業經經濟部投審會核准。」，可見此係為配合辦理上開
      飛盟公司為辦理向投資審議委員會申請備案核准轉投資中
      國全茂公司方案所為之財務處理方式，公訴意旨遽認被告
      丑○○有掏空飛盟公司之情，容有未洽。再依上開證人申
      ○○於偵查中證稱：飛盟公司轉投資中國公司的錢，是用
      應收帳款沖銷長期投資，因中國廠是飛盟公司的，應收帳
      款是收不回來，所以用這種方式來沖銷等語，可見飛盟公
      司因係經境外公司間接在中國設立全茂公司生產，而以此
      變通方式處理其母子公司間帳務，尚難率以據認有掏空飛
      盟公司之情，且依上開共同被告己○○於警詢所稱：飛盟
      公司係把設備折舊乘以1.6倍做為租金，租給全茂公司，
      每月租金約人民幣950,000元，92年底為支應飛盟公司財
      務危機，並以美金4874,381元承購上開機器設備，匯款回
      飛盟公司等語，亦見中國全茂公司因尚非飛盟公司經合法
      核准在中國投資之公司，而仍變通以上述方法匯款回台支
      應飛盟公司財務，足見應無掏空飛盟公司之情。
    6.再按刑法上之侵占罪，係以侵占自己持有他人之物為要件
      ，所謂他人之物，乃指有形之動產、不動產而言，並不包
      括無形之權利在內，單純之權利不得為侵占之客體；查股
      份亦即股權，乃權利之一種，權利為抽象之法律關係，不
      得為侵占罪之標的。是公訴意旨指稱被告子○○上開被訴
      行為有侵占大洋公司信託股份，依上開說明，於法亦有未
      合。
    7.綜上所述，尚難認被告子○○有何詐欺、背信、侵占等犯
      行，此外復查無其他積極證據足認被告子○○確有上開被
      訴犯行，是此部分不能證明被告子○○犯罪，自應亦為無
      罪判決之諭知。
三、被告己○○、甲○○、辛○○○、丁○○、壬○○被訴部分
    ：
（一）公訴意旨又略以：
    1.被告子○○、丑○○二人各係飛盟公司之董事長、董事兼
      總經理，己○○、甲○○、辛○○○等3人則均為飛盟公
      司董事，己○○亦為飛盟公司透過全額投資之境外子公司
      「薩摩亞安定公司」轉投資之子公司「中國全茂公司」（
      登記負責人壬○○）之實際負責人，爰被告子○○與丑○○、己○○、甲○○、辛○○○、丁○○、壬○○等人明
      知飛盟公司近年來虧損過鉅，已無償債能力，卻又亟需資
      金周轉，遂共同意圖為飛盟公司不法之所有，基於概括犯
      意之聯絡，由子○○、丑○○、己○○、甲○○、辛○○○等5人以私人名義，於90年9月26日向「大洋僑果股份有
      限公司」（下簡稱「大洋公司」，設於臺北市○○○路○
      段79號2樓，負責人為「寅○○」）佯稱願以「薩摩亞安
      定公司」轉投資之「中國全茂公司」價值新臺幣
      50,000,000元之股權，讓售與大洋公司，並願以「中國全
      茂公司」價值新臺幣60,000,000元之廠房及設備，依當地
      法令設定擔保手續（諸如抵押權或質權）與大洋公司，供
      作借款之擔保，致使大洋公司（甲方）誤信為真，遂與薩
      摩亞安定公司（乙方）、中國全茂公司（丙方）及子○○
      、丑○○、己○○、甲○○、辛○○○等5人（丁方）共
      同簽訂「協議書」（該協議書內容略以：甲方支付新臺幣
      50,000,000元予乙方指定之丁方，做為取得丙股權之價金
      ，而丁方承諾將收受之新臺幣50,000,000元提供飛盟公司
      融通周轉，而乙方、丙方、丁方應於簽訂協議書時，立即
      備妥乙方股權轉讓變更登記相關申請文件，交由甲方指定
      代理人配合辦理手續；另乙方、丙方及丁方應於協議日起
      一個月內提供丙方經會計師查核之財務報表、營業報告書
      、財產目錄、主要客戶名單、中國官方審批文件等提供予
      甲方，甲方得於協議日起二個月內評估是否購買丙方之股
      權...），並依約支付新臺幣50,000,000元與丁方，子○○等事後雖依約將薩摩亞安定公司（登記資本美金
      5,000,000元、每股1美元）之1,570,000股份移轉與大洋
      公司（俾大洋公司得以藉此取得中國全茂公司價值新臺幣
      30,000,000元股權），惟並未依協議書約定，於期限內提
      供中國全茂公司經會計師查核之相關財務報表等資料與大
      洋公司評估，致使大洋公司決定不予購入中國全茂公司之
      股權，並要求乙、丙、丁方返還大洋公司先前所貸與之新
      臺幣50,000,000元，幾經拖延，始由子○○等簽發支票於
      92年9月1日、92年10月20日各償還新臺幣10,000,000元，
      尚餘新臺幣30,000,000元債務部分，子○○等即要求展期
      至93年5月31日清償，惟迄於93年5月間，子○○、丑○○
      等人竟承上開詐欺之概括犯意，明知飛盟公司已將該公司
      資產掏空，並陸續將相關機器設備轉運給中國全茂公司、
      中國金鴻公司，已無繼續營運、償債能力及資產淨值，仍
      再次向大洋公司佯稱飛盟公司正進行內部人事調整以排除
      舞弊與現金增資1億元充裕資金周轉及併購中國全茂公司
      俾以強化財報結構等語，致使大洋公司因而陷於錯誤，同
      意將所餘新臺幣30,000,000元債權中之新臺幣20,000,000
      元轉購飛盟公司之增資股份，其餘新臺幣10,000,000元，
      則由子○○簽發臺灣中小企業銀行東臺北分行同面額發票
      日為93年10月31日，並經丑○○、己○○、甲○○、辛○○○等人背書之支票1紙抵償（然該紙支票到期經大洋公
      司提示付款卻遭退票），未久，於93年12月22日飛盟公司
      即以臨時股東會決議歇業關廠，並於93年12月22日（起訴
      書誤載為「94年12月22日」）將飛盟公司全額投資之境外
      子公司維京群島福特森公司所掌控之薩摩亞安定公司全部
      股權，無償移轉登記在丙○○名下，大洋公司至此始悉受
      騙，因而受有至少新臺幣30,000,000元之損害，因認被告
      己○○、甲○○、辛○○○、丁○○、壬○○此部分涉有
      共犯刑法第339條第1項之詐欺取財罪嫌云云。
    2.被告己○○、甲○○、辛○○○、丁○○、壬○○等人與
      子○○與丑○○，基於意圖為渠等不法所有之概括犯意聯
      絡，利用大洋公司之信託，於91年08月28日薩摩亞否司拖
      公司認列大洋公司實際負責人「EGAWA TAKETADA」（即陳
      建忠）持股1,000,000股（每股價值1美元，該公司帳面登
      記資本額美金1,000,000元，然並無登記資本或實收資本
      之事實），91年9月19日再度增列「EGAWA TAKETADA」持
      股570,000股，總計「薩摩亞否司拖公司」唯一股東「
      EGAWA TAKETADA」共持有該公司全部股份之1,570,000股
      ，惟事後竟於未經大洋公司授權或同意下，於92年12月20
      日，擅將大洋公司指定登記於「EGAWA TAKETADA」名下之
      薩摩亞否司拖公司之全部股份及薩摩亞安定公司全部
      157/257之股權，作價美金2,682,126.38元（約新臺幣
      91,192,296元）移轉至維京群島福特森公司名下（但為詐
      騙大洋公司參與增資，隱匿未告知上開移轉股權之事實，
      卻於93年5月24日發函大洋公司，冀希展延還款、並促請
      參與增資、歸還登記股權等，致不知情之大洋公司因而陷
      於錯誤而同意承購增資股份），再由飛盟公司作價新臺幣
      319,847,000元（以應收款抵償方式），透過維京群島福
      特森公司，取得中國全茂公司、中國金鴻公司全部股權，
      藉此方式掏空飛盟公司資產新臺幣319,847,000元，足生
      損害於飛盟公司其他股東之權益，另侵占大洋公司價值美
      金2,682,126.38元股份，因認被告己○○、甲○○、辛○○○、丁○○、壬○○此部分涉有共犯刑法第342條第1項
      之背信、同法第335條第1項之侵占等罪嫌云云。
    3.被告己○○、甲○○、辛○○○、丁○○、壬○○等人與
      子○○與丑○○等人，為達成飛盟公司營運獲利能力之假
      象，竟利用知情之戊○○、庚○○等人，在飛盟公司所在
      地，於其等任職期間（詳如扣案之相關帳據資料）製作不
      實之中國全茂公司出貨（起訴書贅載「單」字）與撼訊公
      司、偉格公司、東京電子公司、三菱電機公司、力音科技
      公司之送貨單等方式，虛飾飛盟公司之實際營業情況，因
      認被告己○○、甲○○、辛○○○、丁○○、壬○○等此
      部分涉有共犯刑法第216條、第215條之行使業務登載不實
      文書、修正前之商業會計法第71條等罪嫌云云。
（二）訊據被告己○○、甲○○、辛○○○、丁○○、壬○○等
      均堅決否認有上開犯行，被告己○○辯稱：伊長年在中國
      ，對飛盟公司的問題，伊都是事後被告知，實際狀況伊不
      是很瞭解，亦無參與，本件飛盟公司實際經營的行為，伊
      都在中國全茂公司，伊與子○○、丑○○、甲○○、辛○○○5人一起創業飛盟公司時，擔任過副總經理，負責工
      廠製造，後來在82年因飛盟公司要到中國成立全茂公司，
      伊之後就一直在中國經營全茂公司，沒有再參與臺灣飛盟
      公司的業務，中國全茂公司都是伊在管理，固定把報表傳
      回飛盟公司，一年回來報告一次，臺灣飛盟公司成立中國
      全茂公司的投資方式，最早是於82年，由飛盟公司之客戶
      鑫明公司老闆蔣國明借資新臺幣4,000,000元，先在香港
      設立安定公司，再由安定公司在中國成立「飛盟電腦公司
      」，後來改名為「全茂公司」，飛盟公司向大洋公司借錢
      的事，伊是借錢後才被飛盟公司的財務告知此事，當時伊
      有概括授權子○○處理臺灣飛盟公司營業的事，並沒有特
      定範圍，所以大洋公司的事情都授權給他們去處理，事後
      才被告知，事後伊有問丑○○、子○○，他們就說是飛盟
      公司缺錢，總共借新臺幣50,000,000元，當時有說用中國
      全茂公司整個資產擔保，用安定公司的股份過戶給大洋公
      司作為擔保，因為當時我們股東的經營理念不同，股東不
      是很和睦，所以伊也沒有詳細過問，伊知道後來有還了新
      臺幣20,000,000元，93、94年間伊有陸續匯回全茂公司的
      資金給飛盟公司，大約美金4,500,000元，有的用來當貨
      款，有的發工資，有些是欠款要還，詳細用途伊不清楚，
      因為伊都不看臺灣的報表；伊等並無參與飛盟公司境外公
      司設立及股份移轉等流程之事務，不知此部分被訴事實；
      伊每個月會固定把中國全茂公司的出貨單等交易資料傳回
      臺灣飛盟公司，至於臺灣飛盟公司如何處理，伊並不知道
      等語；被告甲○○則辯稱：跟大洋公司的借款合約，是伊
      委託子○○處理，他如何處理伊不清楚，境外公司的流程
      伊也不清楚，因為伊是管工廠事務，所以也不清楚帳目的
      事情，伊是飛盟公司的原始股東，在飛盟公司是管生產製
      造，職稱是副總，行政、財務的部分伊並沒有參與，當初
      子○○跟伊說要跟大洋公司借錢新臺幣50,000,000元，需
      要伊出委託書給他，當時伊人在南美巴拉圭、巴西做客戶
      服務，其他借款、擔保細節伊不清楚，伊只是寫委託書給
      他，在子○○支票上背書的事情，是在被起訴後才知道；
      伊等並無參與飛盟公司境外公司設立及股份移轉等流程之
      事務，不知此部分被訴事實；伊等只負責生產部分，不管
      財務，故此部分伊等均不知情等語；被告辛○○○亦辯稱
      ：伊並非負責公司財務，只負責生產管理，與大洋公司借
      款的事情，都是授權董事長子○○去處理，並不清楚，包
      括境外公司、質押股份等流程細節均不清楚，伊是飛盟公
      司原始股東，職務是製造部副總，主要負責製造部生產管
      理，沒有負責公司的行政、財務，行政、財務部分都是丑
      ○○負責，子○○初期也是負責製造部分，到最後因為公
      司營運不佳的問題，他才回來處理，有關大洋公司借款，
      伊知道借新臺幣50,000,000元，擔保什麼伊不清楚，只是
      要我們共同蓋章，那些章都統一保管在財務部，伊並沒有
      在子○○簽發的支票上背書，那時我們都是授權子○○處
      理；伊等並無參與飛盟公司境外公司設立及股份移轉等流
      程之事務，不知此部分被訴事實；伊等只負責生產部分，
      不管財務，故此部分伊等均不知情；被告丁○○則辯稱：
      伊單純只是做人頭，伊是基於與子○○二十幾年的朋友，
      當初子○○說投資中國，必須另外開一家公司，不能由公
      司股東擔任，所以另外找人，因為伊跟他認識很久，所以
      答應讓他作人頭，伊是擔任安定公司的人頭，伊當時在國
      內輝達玻璃股份有限公司工作，當時只是組長，工作是切
      割玻璃，伊擔任人頭，沒有報酬，本案有關安定公司股份
      轉讓的事情，伊完全不了解，只是轉讓時，子○○有找伊
      簽名，當時子○○有大概講一下，但是伊都不記得，當時
      他們拿給伊簽的文件是英文，伊也看不懂；伊等只是人頭
      負責人，有關飛盟公司境外公司股份之移轉並不清楚，雖
      有簽署文件，但均係英文，伊等看不懂，均依丑○○或子
      ○○指示簽名；伊等分別是安定公司、全茂公司之人頭負
      責人，並未參與上開公司之經營或業務等語。被告壬○○
      則辯稱：向大洋公司借錢部分，借據沒有伊本人簽名，也
      沒有伊的授權書，還有對方法人代表寅○○，伊也沒有見
      過面，錢也沒有進伊口袋，完全與伊無關，伊是在全茂公
      司一開始設立登記就擔任負責人，是丑○○找伊的，當初
      他說伊有常出國，幫他們辦事比較方便，所以就當他們的
      人頭，伊並沒有在全茂公司擔任職務或參與全茂公司的經
      營，伊擔任人頭也沒有報酬，除了設立時，還有簽署過一
      些英文的文件，都是股權的事情，但內容是什麼，伊也不
      是很清楚，公司設立初期都是丑○○拿給伊簽的，90年以
      後都是子○○拿給伊簽的，伊擔任負責人據己○○說是到
      92年左右，之前是伊主動跟己○○說，請他們變更登記負
      責人，因為伊自己當時有經營晟楊電腦有限公司，現在公
      司也還在營運，有關飛盟公司跟大洋公司借款的事情，完
      全沒有人告訴伊；伊等只是人頭負責人，有關飛盟公司境
      外公司股份之移轉並不清楚，雖有簽署文件，但均係英文
      ，伊等看不懂，均依丑○○或子○○指示簽名；伊等分別
      是安定公司、全茂公司之人頭負責人，並未參與上開公司
      之經營或業務等語。
（三）公訴人認被告己○○、甲○○、辛○○○、丁○○、壬○○等涉有共犯上揭犯行，無非以其犯罪事實有被告己○○
      、甲○○、辛○○○、丁○○、壬○○等於警詢、偵查之
      供述、告訴代理人卯○○於警詢、偵查之指述、證人申○○、張惠敏、陳薏絜於警詢、偵查之證述、90年9月26日
      之協議書、90年10月30日之補充契約書、被告子○○簽發
      之臺灣中小企銀東臺北分行新臺幣10,000,000元支票（票
      號AN0000000，發票日93年10月31日，己○○、甲○○、
      辛○○○、丑○○等背書）影本、飛盟公司93年5月24日
      飛字第9300 0009號函、93年度現金增資認股通知單、匯
      款回條聯、93年12月22日丁○○簽署將薩摩亞安定公司股
      權移轉至丙○○名下之英文書證、94年1月2日飛盟公司、
      薩摩亞否司拖公司、安定公司、英屬維京群島福特森公司
      等共同簽訂之股份轉讓協議書、飛盟公司93年9月7日股東
      會議紀錄、大洋公司委任律師93 年11月25日寧字第
      931125號律師函、扣案之飛盟公司各年度相關會計帳冊、
      憑證、報表等可資佐證等為其主要論據。
（四）惟經查：
    1.被告己○○、甲○○、辛○○○雖係飛盟公司股東，惟各
      司其職，分別負責中國全茂公司營運、飛盟公司生產業務
      ，已據其陳明在卷，且依上述共同被告子○○被訴同此部
      分所述理由，即已足認共同被告子○○代表飛盟公司向大
      洋公司借貸周轉資金等情既無涉詐欺犯行可言，遑論其等
      概括授權子○○處理之人有何犯罪可言。
    2.至被告丁○○、壬○○分別係由共同被告子○○、丑○○
      找來出名擔任安定公司、中國全茂公司之登記負責人，並
      無參與飛盟公司之營運，此迭經被告二人於警詢、偵審陳
      辯一致，並經共同被告子○○、癸○○、楊雅筑等於原審
      審理時證述屬實（見原審卷二第64頁、第95至第97頁、第
      100至101頁），是亦堪認其上開所辯應非虛詞，足以採信
      。況同上述理由，共同被告子○○被訴同此部分，既不足
      確認其代表飛盟公司向大洋公司借貸周轉資金等情有涉犯
      詐欺，自亦不足認其等涉有犯罪。
    3.依上共同被告子○○同此被訴部分理由，得見將大洋公司
      登記於否司拖公司股份移轉至福特森公司一節，係由丑○○個人所為，而公訴意旨所謂作價掏空部分，復與事實不
      符，且飛盟公司因係經境外公司間接在中國設立全茂公司
      生產，而以應收帳款沖銷變通方式處理其母子公司間帳務
      ，尚難率以據認有掏空飛盟公司之情，再者飛盟公司在虧
      損時，中國全茂公司由董事己○○掌控，有匯回美金
      3,500,000元、人民幣4,500,000元支應，亦經上開證人申
      ○○證述明確，並有被告己○○提出之匯款明細及匯款單
      據可稽（見94年度聲他字第1308號偵查卷3至21頁），足
      見被告己○○、甲○○、辛○○○等應無涉犯上開被訴背
      信之犯行。再按刑法上之侵占罪，係以侵占自己持有他人
      之物為要件，所謂他人之物，乃指有形之動產、不動產而
      言，並不包括無形之權利在內，單純之權利不得為侵占之
      客體；查股份亦即股權，乃權利之一種，權利為抽象之法
      律關係，不得為侵占罪之標的。是公訴意旨指稱被告3人
      等共犯上開被訴行為有侵占大洋公司信託股份，依上開說
      明，於法亦有未合。
    4.至被告丁○○、壬○○，依上所述既分別係飛盟公司境外
      公司安定公司、中國全茂公司之人頭負責人，並未參與飛
      盟公司及其所任負責人公司之營運，縱係有依丑○○指示
      簽署相關股權移轉文件，而其上開所辯之情，衡諸常情亦
      尚非不可採，是亦難遽認其等即有何犯罪之犯意聯絡。至
      被訴侵占部分則同上理由，於法律要件不合，亦難論以該
      罪。
    5.被告己○○固陳稱其係中國全茂公司之實際營運負責人，
      且有將中國全茂公司營運資料傳送至飛盟公司，惟其於警
      詢即堅詞稱其並無授權他人刻製中國全茂公司貨物監管章
      ，並明確指明卷附如附表一之送貨單，與中國全茂公司格
      式不符，監管章印文亦不符，且否認有提供偽造中國全茂
      公司送貨單給飛盟公司虛飾營收等語（見上開刑事警察局
      刑案偵查卷宗33頁、35頁、57至58頁），並主動提供中國
      全茂公司貨物監管章印文、銷貨單樣張供查核，堪認被告
      己○○上開所辯，應非虛詞。
    6.至被告甲○○、辛○○○依上所述各係司職飛盟公司生產
      業務，核與本件被訴會計登載業務，顯無直接關係，且共
      同被告庚○○所偽造係中國全茂公司之送貨單，亦與其等
      業務無涉，再者相關會計單據亦無其等核章，顯難謂被告
      2人與此部分被訴犯行有何關聯。
    7.另被告丁○○係飛盟公司境外公司安定公司之人頭負責人
      ，且亦無參與飛盟公司業務，此亦經共同被告庚○○於本
      院審理時證述甚明，顯亦難認被告丁○○與此部分被訴犯
      行有何相涉。至被告壬○○雖係中國全茂公司之登記負責
      人，惟其僅係出名之人頭負責人，亦未參與飛盟公司之業
      務，此亦經共同被告庚○○於原審審理時證述明確，從而
      被告壬○○亦難認有此共犯行為。
    8.綜上所述，尚難認被告己○○、甲○○、辛○○○、丁○○、壬○○等有此部分被訴之業務登載不實、違反修正前
      之商業會計法、詐欺、背信、侵占等犯行，此外復查無其
      他積極證據足認被告確有上開被訴犯行，是此部分亦不能
      證明被告5人犯罪，自亦應為其等均無罪之諭知。
四、被告戊○○被訴部分：
（一）公訴意旨略以：子○○、丑○○、己○○、甲○○、辛○○○、丁○○、壬○○等人，為達成飛盟公司、營運獲利
      能力之假象，竟利用知情之戊○○、楊雅筑等人在飛盟公
      司所在地於渠等任職期間（詳如扣案之相關帳據資料）製
      作不實之中國全茂公司出貨（起訴書贅載「單」）與撼訊
      公司、偉格公司、東京電子公司、三菱電機公司、力音科
      技公司之送貨單等方式，虛飾飛盟公司之實際營業情況，
      因認被告戊○○涉有共犯刑法第216條、第215條之行使業
      務登載不實文書、修正前之商業會計法第71條等罪嫌云云
      。
（二）公訴人認被告戊○○涉有上揭行使業務登載不實文書、違
      反商業會計法等犯行，無非以其犯罪事實有被告戊○○於
      警詢、偵查之供述、共同被告子○○、己○○、甲○○、
      辛○○○、丁○○、壬○○、庚○○等於警詢、偵查之供
      述、證人申○○、張惠敏等於警詢、偵查之證述、扣案之
      飛盟公司各年度相關會計帳冊、憑證、報表等可資佐證為
      其論據。
（三）訊據被告戊○○雖於原審審理時供認：有於92年1月起至
      92年底間，在臺北縣三重市○○路飛盟公司，依丑○○指
      示將大陸全茂公司營收轉回飛盟公司，即將中國全茂公司
      出貨轉為飛盟公司出貨，製作飛盟公司出貨單，作為申報
      營業稅之會計憑證等語；惟遍查偵查卷證及扣押物品均無
      被告戊○○上開供述偽造之飛盟公司或中國全茂公司之出
      貨單可資佐證，且公訴意旨舉列之證物亦僅泛稱「扣案之
      臺灣飛盟公司各年度相關會計帳冊憑證報表等」，然此部
      分亦未據具體舉列被告戊○○偽造出貨單之證物，公訴人
      雖於原審準備程序時，復稱將重新整理相關帳冊資料確認
      被告戊○○犯罪行為之時間、偽造所有單據及行使流程云
      云（見原審卷一第80頁），然嗣亦未再補陳被告戊○○偽
      造出貨單及行使等被訴犯行之具體事證。是本件除被告戊○○上開供述外，並無其他具體可資認定被告戊○○確有
      偽造、行使何內容之出貨單等犯罪事實之補強證據。於法
      自不得僅執被告戊○○單一之供述即為被告戊○○有上開
      被訴之犯行之認定。此外復查無其他積極證據足認被告戊○○確有上開被訴或其他之犯行，是本件不能證明被告戊○○犯罪，自應為無罪判決之諭知。
五、被告乙○○○被訴部分：
（一）公訴意旨略以：被告乙○○○係飛盟公司總經理丑○○之
      姊，其為迴護其弟丑○○等所涉不法掏空飛盟公司資產，
      擅自移置該公司所租借或屬動產擔保交易標的物之機器設
      備，致使相關債權人追索無著，並損及飛盟公司權益等詐
      欺、背信、侵占等犯行，竟於94年1月26日夜間，向飛盟
      公司職員孫莉雯索取臺北縣三重市○○路○段95之7號4樓
      之鑰匙後，前往該處，擅將丑○○移至該處足資證明丑○○等人上開罪行之飛盟公司所屬91、92、93年度帳證資料
      等證據，湮滅或藏匿，致使警方始終無從蒐證，因認被告
      乙○○○涉犯有刑法第165條之湮滅、隱匿刑事證據罪嫌
      云云。
（二）訊據被告乙○○○堅決否認有上開湮滅、隱匿刑事證據之
      犯行，辯稱：94年1月26日那天晚上丑○○叫伊去向孫莉
      雯拿鑰匙，伊就騎機車去三重市○○○街找孫莉雯，孫莉
      雯就拿一大串鑰匙給伊，用塑膠袋包著，伊就騎機車回來
      ，把鑰匙交給丑○○，丑○○拿著就走，伊就回家，並沒
      有去三重市○○路○段95之7號4樓，伊確實沒有到上址三
      和路該處取走飛盟公司帳冊資料湮滅或藏匿等語。
（三）按公訴人認被告乙○○○涉有上揭湮滅、隱匿刑事證據之
      犯行，無非以其犯罪事實有被告乙○○○於偵查之供述、
      證人子○○、孫莉雯、基隆港務警察局警員張金讚等於偵
      查之證述、內政部警政署刑事警察局94年4月29日刑偵七
      三字第09 40067580號移送書、基隆港務警察局94年10月
      11日基港刑警字第0940011352號函及所附相關資料等可資
      佐證為其論據。
（四）惟經查，被告乙○○○於偵查中已堅詞否認有於上開時地
      取走湮滅或藏匿上開丑○○等有關犯罪之帳證資料（見94
      年度偵字第8308號偵查卷120頁），次查共同被告子○○
      、證人申○○雖於偵查中亦均證稱：飛盟公司帳證應該是
      在丑○○他二姊（指被告乙○○○）那邊云云（見94年度
      偵字第2438號偵查卷123頁、124頁、194頁），惟觀諸其
      上開應訊證述內容顯純屬臆測之詞，並無具體證據以佐其
      說，另證人孫莉雯雖於偵查中證稱：乙○○○在94年1月
      26 日子○○被警約談那天，她在晚上9時多到伊家找伊，
      要拿三重市○○路○段95之7號4樓房子的鑰匙等語（見上
      開偵查卷195頁），然其於該次偵查中亦同時陳述證稱：
      伊不知飛盟公司帳證係何人搬走等語，況依其上開證述亦
      僅足證被告乙○○○於上開時地有向其拿取上址鑰匙，此
      已為被告乙○○○所不否認，亦尚不足據以確認被告乙○○○有上述湮滅、隱匿飛盟公司帳證之行為，至上開基隆
      港務警察局警員張金讚於偵查之證述、內政部警政署刑事
      警察局94年4月29日刑偵七三字第0940067580號移送書、
      基隆港務警察局94年10月11日基港刑警字第0940011352號
      函及所附相關資料等，均係有關上開基隆港務警察局於94
      年1月13日在基隆港查扣3只裝有飛盟公司機器設備之貨櫃
      一節，然亦僅足證被告乙○○○於警查扣上開貨櫃後，有
      受丑○○委託前往瞭解，亦尚不足推認被告乙○○○即有
      上開湮滅、隱匿飛盟公司帳證之行為，是公訴意旨上開所
      舉列引用之證據，顯尚不足證明確認被告乙○○○有此部
      分被訴犯行。此外，共同被告子○○於原審審理時亦有證
      稱：丑○○最後時有交代伊與乙○○○去搬取飛盟公司很
      多資料到三重市○○路那裡存放，因資料太多，伊並無法
      計算或辨別搬運之資料為何，之後有無帳冊資料不見，伊
      並不清楚，亦未見過乙○○○有去搬過那些資料等語（見
      原審卷三第231頁），可見子○○無法證明確認被告乙○○○有被訴之犯行，另公訴意旨所指稱被告乙○○○所湮
      滅或藏匿之物，僅泛稱係飛盟公司91、92、93等年度帳證
      資料，究係何內容之帳證資料，亦屬不明，公訴人亦未確
      認指明，從而究係有無公訴人所指有關共同被告丑○○刑
      事案件之證據，亦無從認定，遑論被告乙○○○有構成湮
      滅、藏匿刑事證據罪之犯行。是綜上所述，尚難確認被告
      乙○○○有上開被訴犯行，此外復查無其他積極證據足認
      被告確有此被訴犯行，是依上揭規定說明，本件顯尚不能
      證明被告乙○○○犯罪，自應為無罪判決之諭知。
參、免訴部分：
一、公訴意旨略以：被告子○○、丑○○等為達成「錢進中國、
    債留臺灣」之不法目的，竟共同基於詐欺概括意圖，分別將
    台灣飛盟公司提供中國信託商業銀行股份有限公司（下稱中
    國信託銀行）、交通銀行股份有限公司（下稱交通銀行）設
    定動產交易擔保之標的物，擅自移往中國轉供深圳全茂公司
    、吳江金鴻公司使用；另共同基於侵占之意圖，將台灣紐科
    資融股份有限公司（下稱紐科公司）出租之生產設備亦擅自
    移往中國供深圳全茂公司、吳江金鴻公司使用：
（一）台灣飛盟公司於87年3月25日提供電子部品自動插裝機10
      台、點膠機1台、自動錫膏機2台、塗鍍層厚度測量機1台
      、自動導引修護工作站1台、配件自動檢查站1台、離線工
      作站1台等標的物與中國信託銀行（前萬通銀行）設定動
      產抵押權，借款新台幣28,530,000元，89年11月24日再提
      供SMT高速表面黏著機6台等標的物與中國信託銀行（前萬
      通銀行）設定動產抵押權，借款新台幣13,876,247元，渠
      等二人本應根據動產擔保契約約定，不得擅將各該標的物
      遷移或為其他處分，竟未徵得債權人中國信託銀行之同意
      ，於93、94年間，擅將上該標的物移至中國深圳全茂公司
      、吳江金鴻公司使用，且拒絕償清剩餘債務。而癸○○竟
      基於幫助之意幫忙拆遷、搬運上該標的物。
（二）台灣飛盟公司分別於88年12月28日、90年11月29日、91年
      02月21日、92年10月28日、92年08月04日、92年10月06日
      各以熱壓機、取置機等共507台標的物（詳載本署94年交
      查字第8號卷內之告證一）與交通銀行設定動產抵押權，
      借款新台幣211,739,000元，渠等二人本應根據動產擔保
      契約約定，不得擅將各該標的物遷移或為其他處分，竟未
      徵得債權人交通銀行之同意，於93、94年間擅將上該標的
      物中之435台移至中國深圳全茂公司、吳江金鴻公司使用
      ，且拒絕償清剩餘債務。而癸○○竟基於幫助之意幫忙拆
      遷、搬運上該標的物。
（三）台灣飛盟公司於92年8月22日以類似動產擔保交易之信託
      佔有方式，向紐科公司承租貼片機15台、泛用機6台、迴
      焊爐1台、氮氣產生機1台、錫膏印刷機1台等總價達新台
      幣68,000,000元之機器設備一批，租期2年、租金每3個月
      新台幣9,352,811元，詎渠等至93年12月22日起，即拒絕
      交租金，反將上該租賃物變易持有為所有意思擅自移至中
      國深圳全茂公司、吳江金鴻公司使用。而癸○○竟基於幫
      助之意幫忙拆遷、搬運上該標的物。因認被告癸○○另涉
      犯刑法第30條、動產交易擔保法第39條之幫助減少、毀損
      動產擔保交易標的物至損害於債權人等罪嫌云云。
二、按犯罪後之法律已廢止其刑罰者，應諭知免訴之判決，刑事
    訴訟法第302條第4款定有明文。查被告癸○○行為後，動產
    擔保交易法第五章罰則部分（即第38條至第40條），業經立
    法院於96年6月14日三讀通過修正刪除，並經總統於同年7月
    11日以華總一義字第09600088561號令公布，同年月13日生
    效施行，是公訴意旨上開所認被告癸○○幫助減少、毀損動
    產擔保交易標的物之犯罪事實，依新修正之動產擔保交易法
    ，既已廢止其刑罰，即應即為免訴判決之諭知。
肆、對原審判決之評價及上訴之准駁：
一、被告癸○○部分：
（一）被告癸○○被訴幫助侵占部分，原審就卷存各項證據未詳
      予審認，遽為被告癸○○有罪之判決，並予科刑，於法顯
      有未合。被告癸○○上訴意旨就此指摘原判決不當，求予
      撤銷改判，為有理由，自應由本院將原判決關於此部分予
      以撤銷改判，另為被告癸○○此部分無罪之諭知。
（二）另被告癸○○被訴幫助詐欺、幫助違反動產擔保交易法部
      分，查被告癸○○被訴幫助侵占部分既已諭知無罪，則被
      告癸○○被訴幫助詐欺、幫助違反動產擔保交易法部分，
      與之則無全部、一部之關係，此等部分於法亦應分別為無
      罪或免訴之諭知。原審就此等部分未分別為無罪或免訴之
      諭知，僅說明不另為無罪、免訴之諭知，亦有未當，爰亦
      應由本院將該等部分併為撤銷之，另就該等部分別為無罪
      或免訴之諭知。
二、被告子○○、庚○○共同行使偽造文書及丙○○共同背信部
    分：
（一）原審以被告子○○、楊雅筑此部分所犯事證明確，因之適
      用刑法第216條、215條、第28條、修正前刑法第56條、第
      55條、第41條第1項前段，刑法施行法第1條之1第1項、第
      2項前段之規定，並審酌被告子○○係飛盟公司董事長，
      為虛飾飛盟公司營業狀況，共犯上開偽造不實之中國全茂
      公司送貨單，轉作飛盟公司營收入帳，再據以持以行使申
      報營業稅，已損及中國全茂公司、東京電子公司、三菱電
      機公司、撼訊公司、偉格公司、力音科技公司、「lee」
      、「clody」、「may」等權益，以及犯罪之手段、方法及
      共犯情節、犯後仍推諉不知圖卸其責之態度等一切情狀，
      量處有期徒刑10月，並敘明本件被告子○○之犯罪時間均
      在96年4月24日以前，且無中華民國96年罪犯減刑條例所
      定不得減刑之情形，依同條例第2條第1項第3款、第7條、
      第9條之規定，就其所犯減其宣告刑2分之1為有期徒刑5月
      ，併諭知易科罰金折算之標準；審酌被告庚○○係飛盟公
      司會計副理，為從事會計事務之人員，明知偽造大陸全茂
      公司出貨單，持以作為飛盟公司不實營收記入帳冊，並檢
      附持以申報稅捐，虛飾飛盟公司營業狀況，係屬不法，竟
      仍配合公司負責人指示違法辦理，違背其會計專業，並損
      及大陸全茂公司及其偽造收貨等公司、人員之權益，惟衡
      諸其係處於受雇人員地位，上開所犯係被動依公司負責人
      指示辦理，再犯後亦坦承犯行，尚有悔意，犯後之態度尚
      佳等一切情狀，量處有期徒刑4月，並敘明本件被告庚○○之犯罪時間均在96年4月24日以前，且無中華民國96 年
      罪犯減刑條例所定不得減刑之情形，依同條例第2條第1項
      第3款、第7條、第9條之規定，就其所犯減其宣告刑2分之
      1為有期徒刑2月，併諭知易科罰金折算之標準。且就如附
      表一所示偽造之送貨單（含其上偽造之印文、簽名），因
      係被告子○○、庚○○共犯所有因犯罪所生及供犯罪所用
      之物，依修正前刑法第38條第1項第2款規定沒收。經核其
      認事用法均無違誤，量刑亦屬妥適。檢察官上訴意旨以被
      告子○○否認犯行，被告2人行使偽造私文書達151次，共
      計有6家廠商受害，且飛盟公司內部之經營事務分配及上
      開犯行等，有賴被告子○○與蕭天源對質，是本件尚有之
      應調查事項，且原判決對被告2人之量刑過輕云云，為無
      理由，應予駁回。
（二）原審以被告丙○○所犯事證明確，引用刑法第342條第1項
      段、第28條、第41條第1項前段，刑法施行法第1條之1第1
      項、第2項前段之規定，並審酌被告丙○○明知丑○○擅
      自移轉飛盟公司海外公司持股，欲藉以控制中國全茂公司
      經營權及資產，顯有違飛盟公司原本委其負責規劃大陸全
      茂公司控股經營之任務，復於經飛盟公司委由丑○○找其
      擔任安定公司之登記負責人後，竟因其與丑○○間之親友
      關係，違背其受委任務，配合丑○○遂行控制接收中國全
      茂公司之行為，損害飛盟公司權益非小，其犯後復推諉卸
      責，犯後態度不佳等一切情狀，量處有期徒刑10月，並敘
      明本件被告之犯罪時間均在96年4月24日以前，且無中華
      民國96年罪犯減刑條例所定不得減刑之情形，依同條例第
      2條第1項第3款、第7條、第9條之規定，就其所犯減其宣
      告刑2分之1為有期徒刑5月，併諭知易科罰金折算之標準
      ，經核並無不合，量刑亦稱妥適。檢察官以被告於為他人
      處理事務之翌日起即違背其任務，復於偵審中否認犯行，
      顯無悔意，原審量刑過輕云云提起上訴，指摘原判決不當
      ，核無理由，應予駁回。
三、被告己○○、甲○○、辛○○○、丁○○、壬○○、戊○○
    、乙○○○、子○○（原審判決無罪部分）部分：原審以被
    告己○○、甲○○、辛○○○、丁○○、壬○○、戊○○、
    乙○○○、子○○（原審判決無罪部分）等不能證明被告等
    犯罪，而為被告等此部分均無罪之諭知，經核於法尚無違誤
    ，檢察官上訴意旨仍執陳詞指摘原判決此部分不當，求予撤
    銷改判，為無理由，應予駁回。
據上論斷，應依刑事訴訟法第369條第1項前段、第368條、第364
條、第301條第1項前段、第302條第4款，判決如主文。
本案經檢察官郭棋湧到庭執行職務。
中    華    民    國    98    年    9    月    30    日
                  刑事第二十庭審判長法  官  楊貴雄
                                    法  官  周明鴻
                                    法  官  林銓正
以上正本證明與原本無異。
如不服本判決，應於收受送達後10日內向本院提出上訴書狀，其
未敘述上訴之理由者並得於提起上訴後10日內向本院補提理由書
（均須按他造當事人之人數附繕本）「切勿逕送上級法院」。
                                    書記官  張淨
中    華    民    國    98    年    10    月    2     日
附錄：本案論罪科刑法條全文
商業會計法第71條
商業負責人、主辦及經辦會計人員或依法受託代他人處理會計事
務之人員有下列情事之一者，處5年以下有期徒刑、拘役或科或
併科新臺幣60萬元以下罰金：
一、以明知為不實之事項，而填製會計憑證或記入帳冊。
二、故意使應保存之會計憑證、會計帳簿報表滅失毀損。
三、偽造或變造會計憑證、會計帳簿報表內容或毀損其頁數。
四、故意遺漏會計事項不為記錄，致使財務報表發生不實之結果。
五、其他利用不正當方法，致使會計事項或財務報表發生不實之結
    果。
附表一：
┌─┬─────────┬─────┬──┬───────┬─────────┐
│編│偽造之中國全茂公司│偽造送貨單│張數│每張偽造送貨單│備              註│
│號│送貨單上客戶名稱  │日      期│    │偽造之印文簽名│                  │
├─┼─────────┼─────┼──┼───────┼─────────┤
│01│東京電子公司      │92.07.23  │19張│發單人「全茂科│                  │
│  │                  │92.07.25  │    │技（深圳）有限│                  │
│  │                  │92.07.28  │    │公司」印文、收│                  │
│  │                  │92.08.04  │    │貨人「lee 」簽│                  │
│  │                  │92.08.06  │    │名各1枚       │                  │
│  │                  │92.08.08  │    │              │                  │
│  │                  │92.08.18  │    │              │                  │
│  │                  │92.08.21  │    │              │                  │
│  │                  │92.08.22  │    │              │                  │
│  │                  │92.08.25  │    │              │                  │
│  │                  │92.08.26  │    │              │                  │
│  │                  │92.09.03  │    │              │                  │
│  │                  │92.09.05  │    │              │                  │
│  │                  │92.09.05  │    │              │                  │
│  │                  │92.09.13  │    │              │                  │
│  │                  │92.09.16  │    │              │                  │
│  │                  │92.09.17  │    │              │                  │
│  │                  │92.09.20  │    │              │                  │
│  │                  │92.10.01  │    │              │                  │
├─┼─────────┼─────┼──┼───────┼─────────┤
│02│三菱電機公司      │92.09.05  │12張│發單人「全茂科│                  │
│  │                  │92.09.13  │    │技（深圳）有限│                  │
│  │                  │92.09.17  │    │公司」印文、收│                  │
│  │                  │92.09.18  │    │貨人「clody 」│                  │
│  │                  │92.09.23  │    │簽名各1枚     │                  │
│  │                  │92.09.26  │    │              │                  │
│  │                  │92.09.27  │    │              │                  │
│  │                  │92.09.30  │    │              │                  │
│  │                  │92.10.07  │    │              │                  │
│  │                  │92.10.15  │    │              │                  │
│  │                  │92.10.21  │    │              │                  │
│  │                  │92.10.28  │    │              │                  │
├─┼─────────┼─────┼──┼───────┼─────────┤
│03│偉格公司          │92.09.06  │19張│發單人「全茂科│                  │
│  │                  │92.09.08  │    │技（深圳）有限│                  │
│  │                  │92.09.09  │    │公司貨物監管章│                  │
│  │                  │92.09.10  │    │」、收貨人「偉│                  │
│  │                  │92.09.11  │    │格科技股份有限│                  │
│  │                  │92.09.13  │    │公司收貨章」等│                  │
│  │                  │92.09.15  │    │印文各1枚     │                  │
│  │                  │92.09.16  │    │              │                  │
│  │                  │92.09.17  │    │              │                  │
│  │                  │92.09.18  │    │              │                  │
│  │                  │92.09.20  │    │              │                  │
│  │                  │92.09.22  │    │              │                  │
│  │                  │92.09.23  │    │              │                  │
│  │                  │92.09.24  │    │              │                  │
│  │                  │92.09.25  │    │              │                  │
│  │                  │92.09.26  │    │              │                  │
│  │                  │92.09.27  │    │              │                  │
│  │                  │92.09.29  │    │              │                  │
│  │                  │92.09.30  │    │              │                  │
├─┼─────────┼─────┼──┼───────┼─────────┤
│04│撼訊公司          │92.09.08  │43張│「全茂科技（深│                  │
│  │                  │92.09.09  │    │圳）有限公司貨│                  │
│  │                  │92.09.10  │    │物監管章」、「│                  │
│  │                  │92.09.11  │    │偉格科技股份有│                  │
│  │                  │92.09.13  │    │限公司收貨章」│                  │
│  │                  │92.09.15  │    │等印文各1枚   │                  │
│  │                  │92.09.16  │    │              │                  │
│  │                  │92.09.17  │    │              │                  │
│  │                  │92.09.18  │    │              │                  │
│  │                  │92.09.19  │    │              │                  │
│  │                  │92.09.20  │    │              │                  │
│  │                  │92.09.22  │    │              │                  │
│  │                  │92.09.22  │    │              │                  │
│  │                  │92.09.24  │    │              │                  │
│  │                  │92.09.25  │    │              │                  │
│  │                  │92.09.26  │    │              │                  │
│  │                  │92.09.27  │    │              │                  │
│  │                  │92.09.29  │    │              │                  │
│  │                  │92.09.30  │    │              │                  │
│  │                  │92.09.30  │    │              │                  │
│  │                  │92.10.06  │    │              │                  │
│  │                  │92.10.06  │    │              │                  │
│  │                  │92.10.07  │    │              │                  │
│  │                  │92.10.08  │    │              │                  │
│  │                  │92.10.09  │    │              │                  │
│  │                  │92.10.10  │    │              │                  │
│  │                  │92.10.11  │    │              │                  │
│  │                  │92.10.13  │    │              │                  │
│  │                  │92.10.14  │    │              │                  │
│  │                  │92.10.15  │    │              │                  │
│  │                  │92.10.16  │    │              │                  │
│  │                  │92.10.17  │    │              │                  │
│  │                  │92.10.18  │    │              │                  │
│  │                  │92.10.20  │    │              │                  │
│  │                  │92.10.22  │    │              │                  │
│  │                  │92.10.23  │    │              │                  │
│  │                  │92.10.24  │    │              │                  │
│  │                  │92.10.25  │    │              │                  │
│  │                  │92.10.27  │    │              │                  │
│  │                  │92.10.28  │    │              │                  │
│  │                  │92.10.29  │    │              │                  │
│  │                  │92.10.30  │    │              │                  │
│  │                  │92.10.31  │    │              │                  │
├─┼─────────┼─────┼──┼───────┼─────────┤
│05│力音科技公司      │92.10.01  │58張│發單人「全茂科│                  │
│  │                  │92.10.01  │    │技（深圳）有限│                  │
│  │                  │92.10.01  │    │公司」印文、收│                  │
│  │                  │92.10.01  │    │貨人「may 」簽│                  │
│  │                  │92.10.01  │    │名各1枚       │                  │
│  │                  │92.10.01  │    │              │                  │
│  │                  │92.10.01  │    │              │                  │
│  │                  │92.10.01  │    │              │                  │
│  │                  │92.10.01  │    │              │                  │
│  │                  │92.10.01  │    │              │                  │
│  │                  │92.10.01  │    │              │                  │
│  │                  │92.10.01  │    │              │                  │
│  │                  │92.10.01  │    │              │                  │
│  │                  │92.10.01  │    │              │                  │
│  │                  │92.10.01  │    │              │                  │
│  │                  │92.10.01  │    │              │                  │
│  │                  │92.10.01  │    │              │                  │
│  │                  │92.10.01  │    │              │                  │
│  │                  │92.10.01  │    │              │                  │
│  │                  │92.10.01  │    │              │                  │
│  │                  │92.10.01  │    │              │                  │
│  │                  │92.10.01  │    │              │                  │
│  │                  │92.10.01  │    │              │                  │
│  │                  │92.10.01  │    │              │                  │
│  │                  │92.10.01  │    │              │                  │
│  │                  │92.10.01  │    │              │                  │
│  │                  │92.10.01  │    │              │                  │
│  │                  │92.10.01  │    │              │                  │
│  │                  │92.10.02  │    │              │                  │
│  │                  │92.10.03  │    │              │                  │
│  │                  │92.10.04  │    │              │                  │
│  │                  │92.10.05  │    │              │                  │
│  │                  │92.10.06  │    │              │                  │
│  │                  │92.10.07  │    │              │                  │
│  │                  │92.10.08  │    │              │                  │
│  │                  │92.10.09  │    │              │                  │
│  │                  │92.10.10  │    │              │                  │
│  │                  │92.10.11  │    │              │                  │
│  │                  │92.10.12  │    │              │                  │
│  │                  │92.10.13  │    │              │                  │
│  │                  │92.10.14  │    │              │                  │
│  │                  │92.10.15  │    │              │                  │
│  │                  │92.10.16  │    │              │                  │
│  │                  │92.10.17  │    │              │                  │
│  │                  │92.10.18  │    │              │                  │
│  │                  │92.10.19  │    │              │                  │
│  │                  │92.10.19  │    │              │                  │
│  │                  │92.10.20  │    │              │                  │
│  │                  │92.10.22  │    │              │                  │
│  │                  │92.10.23  │    │              │                  │
│  │                  │92.10.24  │    │              │                  │
│  │                  │92.10.25  │    │              │                  │
│  │                  │92.10.26  │    │              │                  │
│  │                  │92.10.27  │    │              │                  │
│  │                  │92.10.28  │    │              │                  │
│  │                  │92.10.29  │    │              │                  │
│  │                  │92.10.30  │    │              │                  │
│  │                  │92.10.31  │    │              │                  │
└─┴─────────┴─────┴──┴───────┴─────────┘
附表二：
┌─┬─────────┬────┬───────────┐
│編│  動產抵押標的物  │數    量│備                  註│
│號│                  │        │                      │
├─┼─────────┼────┼───────────┤
│01│熱壓機            │1台     │                      │
├─┼─────────┼────┼───────────┤
│02│中速取置機        │5台     │                      │
├─┼─────────┼────┼───────────┤
│03│泛用取置機        │2台     │                      │
├─┼─────────┼────┼───────────┤
│04│高速取置機及其配件│2台     │                      │
├─┼─────────┼────┼───────────┤
│05│取置機及附屬設備  │7台     │                      │
├─┼─────────┼────┼───────────┤
│06│取置機            │10台    │                      │
├─┼─────────┼────┼───────────┤
│07│供料器            │420台   │                      │
├─┼─────────┼────┼───────────┤
│08│氮氣迴銲爐        │1台     │                      │
├─┼─────────┼────┼───────────┤
│09│全熱風迴銲爐      │2台     │                      │
├─┼─────────┼────┼───────────┤
│10│迴銲爐            │2台     │                      │
├─┼─────────┼────┼───────────┤
│11│氮氣迴銲機        │4台     │                      │
├─┼─────────┼────┼───────────┤
│12│焊錫爐            │2台     │                      │
├─┼─────────┼────┼───────────┤
│13│焊錫爐噴霧機      │2台     │                      │
├─┼─────────┼────┼───────────┤
│14│小焊錫爐          │4台     │                      │
├─┼─────────┼────┼───────────┤
│15│PCB切割機         │1台     │                      │
├─┼─────────┼────┼───────────┤
│16│印刷機及其附屬設備│6台     │                      │
├─┼─────────┼────┼───────────┤
│17│點膠機            │1台     │                      │
├─┼─────────┼────┼───────────┤
│18│表面粘著機        │4台     │                      │
├─┼─────────┼────┼───────────┤
│19│錫膏印刷機        │4台     │                      │
├─┼─────────┼────┼───────────┤
│20│自動光學檢查機    │6台     │                      │
├─┼─────────┼────┼───────────┤
│21│自動插件機        │2台     │                      │
├─┼─────────┼────┼───────────┤
│22│輸送帶            │1台     │                      │
├─┼─────────┼────┼───────────┤
│23│小輸送帶          │8台     │                      │
├─┼─────────┼────┼───────────┤
│24│不斷電系統        │4台     │                      │
├─┼─────────┼────┼───────────┤
│25│吸板機            │4台     │                      │
├─┼─────────┼────┼───────────┤
│26│空壓機            │2台     │                      │
├─┼─────────┼────┼───────────┤
│  │合計              │507台   │                      │
└─┴─────────┴────┴───────────┘
附表三：
┌─┬─────────┬────┬───────────┐
│編│查 扣 物 品 名 稱 │數    量│備                  註│
│號│                  │        │                      │
├─┼─────────┼────┼───────────┤
│01│熱壓機            │1台     │                      │
├─┼─────────┼────┼───────────┤
│02│小輸送帶          │3台     │                      │
├─┼─────────┼────┼───────────┤
│03│取置機            │7台     │                      │
├─┼─────────┼────┼───────────┤
│04│吸板機            │2台     │                      │
├─┼─────────┼────┼───────────┤
│05│焊錫爐            │1台     │                      │
├─┼─────────┼────┼───────────┤
│06│氮氣迴銲爐        │1台     │                      │
├─┼─────────┼────┼───────────┤
│07│全熱風迴銲爐      │1台     │                      │
├─┼─────────┼────┼───────────┤
│08│小焊錫爐          │2台     │                      │
├─┼─────────┼────┼───────────┤
│09│印刷機及其附屬設備│2台     │                      │
├─┼─────────┼────┼───────────┤
│  │合計              │20台    │                      │
└─┴─────────┴────┴───────────┘
附表四：
┌─┬─────────┬────┬───────────┐
│編│查 扣 物 品 名 稱 │數    量│備                  註│
│號│                  │        │                      │
├─┼─────────┼────┼───────────┤
│01│鋼板印刷機        │2台     │                      │
├─┼─────────┼────┼───────────┤
│02│泛用取置機        │1台     │                      │
├─┼─────────┼────┼───────────┤
│03│高速取置機及其配件│2台     │                      │
├─┼─────────┼────┼───────────┤
│04│取置機及附屬設備  │6台     │                      │
├─┼─────────┼────┼───────────┤
│05│中速取置機        │1台     │                      │
├─┼─────────┼────┼───────────┤
│06│取置機            │6台     │                      │
├─┼─────────┼────┼───────────┤
│07│供料器（緩衝輸送機│12台    │                      │
│  │）                │        │                      │
├─┼─────────┼────┼───────────┤
│08│全熱風迴銲爐      │2台     │                      │
├─┼─────────┼────┼───────────┤
│09│迴銲爐            │2台     │                      │
├─┼─────────┼────┼───────────┤
│10│氮氣迴銲機        │2台     │                      │
├─┼─────────┼────┼───────────┤
│11│焊錫爐            │1台     │                      │
├─┼─────────┼────┼───────────┤
│12│PCB切割機         │1台     │                      │
├─┼─────────┼────┼───────────┤
│13│印刷機及其附屬設備│2台     │                      │
├─┼─────────┼────┼───────────┤
│14│表面粘著機        │3台     │                      │
├─┼─────────┼────┼───────────┤
│15│錫膏印刷機        │2台     │                      │
├─┼─────────┼────┼───────────┤
│16│自動光學檢查機    │4台     │                      │
├─┼─────────┼────┼───────────┤
│17│小輸送帶          │1台     │                      │
├─┼─────────┼────┼───────────┤
│18│不斷電系統        │4台     │                      │
├─┼─────────┼────┼───────────┤
│19│吸板機            │2台     │                      │
├─┼─────────┼────┼───────────┤
│20│空壓機            │2台     │                      │
├─┼─────────┼────┼───────────┤
│  │合計              │58台    │                      │
└─┴─────────┴────┴───────────┘


司法院資訊處製作；財團法人民間司法改革基金會備份。
